---
title: "Forest regeneration is still unable to fully recover Amazonian climate regulation services"
author: Laís Rosa Oliveira
format: 
  html:
    code-fold: false
    smooth-scroll: true
    fig-width: 16
    fig-height: 10
    css: styles.css
    self-contained: true
    df-print: paged
    #code-tools:
      #source: true
      #toggle: true
      #caption: "Source code"
theme: "lumen"
toc: true
toc-location: left
toc-depth: 10
fontcolor: "black" # {html} Color of text.
linkcolor: "#007FFF" # {html, pdf, beamer} Color of link text.
reference-location: "margin"
colortheme: "black"
highlight: monochrome
warning: false
cache: true
---

# -#-#-#-#-#-#-#-#-#-#-#-#-#-#-#-#-#-#-#-#-#-#-
# ---------------- Observation ----------------
# -#-#-#-#-#-#-#-#-#-#-#-#-#-#-#-#-#-#-#-#-#-#-

# Packages

```{r}

library(ggplot2)
library(RColorBrewer)
library(writexl)
library(extrafont)
library(readxl)
library(tidyverse)
library(dplyr)
library(scales)
library(grid)
library(gridExtra)
library(gtable)
library(ggpubr)
library(car)
library(dunn.test)
library(data.table)
library(rstatix)
library(tidyr)
library(purrr)
library(patchwork)
library(reshape2)
library(ggthemes)
library(sf)
library(scales)

```

# Leitura e pré-processamento

```{r}
#```{r,eval = FALSE, echo = TRUE}
# Planilha com todos os dados
all_PF_SF <- fread("/media/amazonia/hd2/lais/GitHub/paper_climate_forest_regeneration/plans_results/plan_final/all_vars_2001-2021_with_age.csv")

gc()

```

```{r}

# Contagem de dados por região ANTES da filtragem

## CBA
n_obs_cba_a <- all_PF_SF %>% 
  filter(Region == "CBA")

## EBA
n_obs_eba_a <- all_PF_SF %>% 
  filter(Region == "EBA")

## SBA
n_obs_sba_a <- all_PF_SF %>% 
  filter(Region == "SBA")

gc()

```

```{r}
#```{r,eval = FALSE, echo = TRUE}
# Colocando em uma única linha as frações de área de todos os usos de uma mesma lat, lon
all_lulc <- dcast(
  all_PF_SF, 
  Lon + Lat + Prec + Evapo + Temp + Region + Ano + Idade_SF ~ Tipo, 
  value.var = "frac_area", 
  fun.aggregate = sum, 
  fill = 0
)

# Renomear colunas para manter o padrão desejado
setnames(all_lulc, old = c("PF", "SF", "Agriculture", "Pasture"), 
                  new = c("frac_area_PF", "frac_area_SF", "frac_area_Agriculture", "frac_area_Pasture"))

rm(all_PF_SF)

gc()

```

## Filtragem - Pixels "não-puros"

```{r}
#```{r,eval = FALSE, echo = TRUE}
# Condicionais
all_lulc_fil_50 <- all_lulc %>%
  filter(
    # PF ausente e SF predominante
    (frac_area_SF > 0.5 & frac_area_PF == 0 & (frac_area_Agriculture + frac_area_Pasture <= 0.5)) |
    
    # SF baixo sem outros usos dominantes
    (frac_area_SF > 0 & frac_area_SF <= 0.5 & 
     (frac_area_PF + frac_area_Agriculture + frac_area_Pasture <= 0.5)) |
    
    # SF ausente e PF predominante
    (frac_area_SF == 0 & frac_area_PF > 0.5 & (frac_area_Agriculture + frac_area_Pasture <= 0.5)) |
    
    # PF baixo sem outros usos dominantes
    (frac_area_PF > 0 & frac_area_PF <= 0.5 & 
     (frac_area_Agriculture + frac_area_Pasture + frac_area_SF <= 0.5))
  )
# Exportar planilha filtrada

fwrite(all_lulc_fil_50, file = "/media/amazonia/hd2/lais/GitHub/paper_climate_forest_regeneration/data_group/plan_fil_all_lulc.csv")

gc()

```

```{r}
#```{r,eval = FALSE, echo = TRUE}
# Transformar colunas de fração de volta para formato original
all_lulc_long_50 <- melt(all_lulc_fil_50, 
                         id.vars = c("Lon", "Lat", "Prec", "Evapo", "Temp", "Region", "Ano", "Idade_SF"),
                         variable.name = "Tipo", 
                         value.name = "frac_area")

# Converter para data.table antes de usar :=
setDT(all_lulc_long_50)

# Ajustar nomes de Tipo para corresponder ao original
all_lulc_long_50[, Tipo := gsub("frac_area_", "", Tipo)]

# Remover pixels onde a fração de área é 1% (~1 ha)
all_lulc_50_final <- all_lulc_long_50[frac_area > 0.01]

## Exportar
fwrite(all_lulc_50_final, file = "/media/amazonia/hd2/lais/GitHub/paper_climate_forest_regeneration/data_group/plan_all_lulc_final.csv")

rm(all_lulc)
rm(all_lulc_fil_50)
rm(all_lulc_long_50)
#rm(all_lulc_50_final)

gc()

```

```{r}

# Contagem de dados por região DEPOIS da filtragem

## CBA
n_obs_cba_d <- all_lulc_50_final %>% 
  filter(Region == "CBA")

## EBA
n_obs_eba_d <- all_lulc_50_final %>% 
  filter(Region == "EBA")

## SBA
n_obs_sba_d <- all_lulc_50_final %>% 
  filter(Region == "SBA")

gc()

```

## Plot - Observações

```{r}

## Obter contagens
before <- c(
  CBA = nrow(n_obs_cba_a),
  EBA = nrow(n_obs_eba_a),
  SBA = nrow(n_obs_sba_a)
)

after <- c(
  CBA = nrow(n_obs_cba_d),
  EBA = nrow(n_obs_eba_d),
  SBA = nrow(n_obs_sba_d)
)

reducoes_percentuais <- round((before - after) / before * 100, 1)
regioes <- c("CBA", "EBA", "SBA")

# Data frame em formato longo com valores intercalados
df_plot <- data.frame(
  Regiao = rep(regioes, each = 2),
  Status = factor(rep(c("Before", "After"), times = 3), levels = c("Before", "After")),
  Observacoes = as.vector(rbind(before, after))
)

# Posição dos rótulos acima de cada barra correspondente
df_text <- df_plot %>%
  group_by(Regiao) %>%
  summarize(y_pos = max(Observacoes) * 1.05) %>%
  mutate(
    x_pos = Regiao,
    Reducao = paste0("-", reducoes_percentuais, "%")
  )

# Gráfico
ggplot(df_plot, aes(x = Regiao, y = Observacoes, fill = Status)) +
  geom_bar(stat = "identity", position = position_dodge(width = 0.7), width = 0.6) +
  geom_text(data = df_text, aes(x = x_pos, y = y_pos, label = Reducao),
            inherit.aes = FALSE, size = 3, fontface = "bold", family = "serif") +
  scale_fill_manual(values = c("Before" = "skyblue", "After" = "lightgreen")) +
  labs(
    title = "",
    y = "Number of observations (pixels)", x = "", fill = ""
  ) +
  ggthemes::theme_few()+
  theme(legend.position = c(0.15, 0.90),
    legend.background = element_rect(fill = "transparent"),
    text = element_text(size = 12, face = "bold", family = "serif"),
    axis.text = element_text(size = 10, face = "plain", family = "serif", color = "black"),
    axis.title.y = element_text(size = 10))

# Salvando a figura
ggsave("fig/observatios_before_after.png", dpi = 600)

gc()

```

```{r}

rm(n_obs_cba_a, n_obs_eba_a, n_obs_sba_a)
rm(n_obs_cba_d, n_obs_eba_d, n_obs_sba_d)
rm(df_plot, df_text)

gc()

```

# Boxplots - Fraction area x climate variable

## PRECIPITACAO

### Leitura dos dados

```{r}

# Lendo a planilha
all_lulc_50_final <- fread("/media/amazonia/hd2/lais/GitHub/paper_climate_forest_regeneration/data_group/plan_all_lulc_final.csv")

all_lulc_50_fil <- all_lulc_50_final %>% 
   filter(Tipo %in% c("SF", "PF"))

rm(all_lulc_50_final)

gc()

```

### Agrupamento

```{r,eval = FALSE, echo = TRUE}

# Criar intervalos de fração de área 
all_lulc_prec <- all_lulc_50_fil %>% 
  summarise(
    Prec = Prec,
    Frac = frac_area,
    Tipo = Tipo,
    Ano = Ano,
    region = Region,
    Idade = Idade_SF
  ) %>%
  mutate(
    ff_area = case_when(Frac >= 0.01 & Frac <= 0.1 ~ "1-10",
                        Frac > 0.1 & Frac <= 0.2 ~ "10-20",
                        Frac > 0.2 & Frac <= 0.3 ~ "20-30",
                        Frac > 0.3 & Frac <= 0.4 ~ "30-40",
                        Frac > 0.4 & Frac <= 0.5 ~ "40-50",
                        Frac > 0.5 & Frac <= 0.6 ~ "50-60",
                        Frac > 0.6 & Frac <= 0.7 ~ "60-70",
                        Frac > 0.7 & Frac <= 0.8 ~ "70-80",
                        Frac > 0.8 & Frac <= 0.9 ~ "80-90",
                        Frac > 0.9 & Frac <= 1.0 ~ "90-100")) %>%
  mutate(
    idade = case_when(Idade >= 0 & Idade <= 10 ~ "<= 10",
                      Idade > 10 & Idade <= 20 ~ "10-20",
                      Idade > 20 ~ "> 20")) %>%
  # Calcular a precipitação média para cada agrupamento
  group_by(Ano, Tipo, region, ff_area, idade) %>% 
  summarise(
    Prec = mean(Prec),
    n_obs = n(),
    .groups = "drop"
  )


# Criar o novo dataframe com as categorias desejadas
all_lulc_prec_stages <- all_lulc_prec %>%
  mutate(Tipo = case_when(Tipo == "PF" ~ "PF",
                          Tipo == "SF" & idade == "<= 10" ~ "SF_beginning",
                          Tipo == "SF" & idade == "10-20" ~ "SF_intermediate",
                          Tipo == "SF" & idade == "> 20" ~ "SF_advanced",
                          TRUE ~ NA_character_)) %>% 
  filter(!is.na(Tipo))  # Remove linhas que não se encaixam nas categorias definidas


all_lulc_prec_final <- all_lulc_prec_stages %>% 
  mutate(type = case_when(Tipo == "PF" ~ 1,
                          Tipo == "SF_beginning" ~ 2, 
                          Tipo == "SF_intermediate" ~ 3,
                          Tipo == "SF_advanced" ~ 4))

# Verificar o resultado
#head(all_lulc_prec_final)

# Calcular valores máximos e mínimos
max_min_prec = all_lulc_prec_final %>%
  group_by(Tipo, region, ff_area, idade) %>%
  summarise(
    max_prec = max(Prec),
    median_prec = median(Prec),
    min_prec = min(Prec)
  )

# Exportar dados min e max
write_xlsx(max_min_prec, "data_group/plan_max_and_min_group_prec.xlsx")

# Exportar dados agrupados
write_xlsx(all_lulc_prec_final, "data_group/plan_data_group_prec.xlsx")

rm(all_lulc_prec, all_lulc_prec_stages)
rm(max_min_prec)

gc()

```

### Testes normalidade, homocedasticidade e independência

```{r}

all_pf_sf_prec = read_xlsx("data_group/plan_data_group_prec.xlsx")

# ---- NORMALIDADE ----

# Realizar o teste de normalidade Shapiro-Wilk 
shapiro_test_results_prec <- all_pf_sf_prec %>%
  group_by(Tipo, region, ff_area) %>%
  summarise(
    p_value = shapiro.test(Prec)$p.value
  ) %>%
  ungroup()

# Visualizar os resultados do teste Shapiro-Wilk
print(shapiro_test_results_prec)

# Exportar os resultados do teste de normalidade
write_xlsx(shapiro_test_results_prec, "data_group/shapiro_test_prec_results.xlsx")


# ---- HOMOCEDASTICIDADE ----

# Garantindo que 'Tipo' seja tratado como fator
all_pf_sf_prec$Tipo <- as.factor(all_pf_sf_prec$Tipo)

# Lista para armazenar os resultados
results_list_prec <- list()

# Loop por cada combinação de 'region' e 'ff_area'
for (region in unique(all_pf_sf_prec$region)) {
  for (ff_area in unique(all_pf_sf_prec$ff_area)) {
    
    # Filtrar os dados para a combinação atual
    data_subset <- all_pf_sf_prec %>%
      filter(region == !!region, ff_area == !!ff_area)
    
    # Verificar se há dados suficientes para realizar o teste (precisa de pelo menos 2 tipos)
    if (nrow(data_subset) > 1 && length(unique(data_subset$Tipo)) > 1) {
      try({
        # Realizar o teste de homocedasticidade Levene
        levene_test_prec <- leveneTest(Prec ~ Tipo, data = data_subset)
        p_value <- levene_test_prec$`Pr(>F)`[1]  # Extraindo o valor p
      }, silent = TRUE)
    } else {
      p_value <- NA  # Insere NA se não houver dados suficientes
    }
    
    # Adicionar o resultado ao vetor de resultados apenas se o p_value não for nulo
    if (!is.null(p_value)) {
      results_list_prec[[length(results_list_prec) + 1]] <- data.frame(region = region, 
                                                             ff_area = ff_area, 
                                                             p_value = p_value)
    }
  }
}

# Combinar todos os resultados em um DataFrame
levene_test_results_prec <- do.call(rbind, results_list_prec)

# Exibir os resultados
print(levene_test_results_prec)

# Exportar os resultados para um arquivo Excel
write_xlsx(levene_test_results_prec, "data_group/levene_test_prec_results.xlsx")


# ---- INDEPENDÊNCIA ----


# Lista para armazenar os resultados
kendall_results_list_prec <- list()

# Loop por cada combinação de 'region' e 'ff_area'
for (region in unique(all_pf_sf_prec$region)) {
  for (ff_area in unique(all_pf_sf_prec$ff_area)) {
    
    # Filtrar os dados para a combinação atual
    data_subset <- all_pf_sf_prec %>%
      filter(region == !!region, ff_area == !!ff_area)
    
    # Verificar se há dados suficientes para realizar o teste (precisa de pelo menos 2 tipos)
    if (nrow(data_subset) > 1 && length(unique(data_subset$Tipo)) > 1) {
      try({
        # Realizar o teste de correlação de Kendall entre 'Prec' e 'Tipo'
        cor_test <- cor.test(as.numeric(data_subset$Prec), as.numeric(data_subset$Tipo), method = "kendall")
        p_value <- cor_test$p.value  # Extraindo o valor p
        cor_value <- cor_test$estimate  # Extraindo o valor da correlação
      }, silent = TRUE)
    } else {
      p_value <- NA  # Insere NA se não houver dados suficientes
      cor_value <- NA
    }
    
    # Adicionar o resultado ao vetor de resultados apenas se o p_value não for nulo
    if (!is.null(p_value)) {
      kendall_results_list_prec[[length(kendall_results_list_prec) + 1]] <- data.frame(
        region = region, 
        ff_area = ff_area, 
        cor_value = cor_value,
        p_value = p_value
      )
    }
  }
}

# Combinar todos os resultados em um DataFrame
kendall_test_results_prec <- do.call(rbind, kendall_results_list_prec)

# Exportar os resultados para um arquivo Excel
write_xlsx(kendall_test_results_prec, "data_group/kendall_test_prec_results.xlsx")

gc()

```

### Teste t entre os tipos de cobertura - PF e SF

```{r}

# -------------------------------------------------------------------------------
# OS PRESSUPOSTOS NÃO FORAM ATENDIDOS - PULAR PARA RODAR O TESTE NÃO PARAMÉTRICO 
# -------------------------------------------------------------------------------

# Lista dos intervalos de área
area_ranges <- c("1-10", "10-20", "20-30", "30-40", "40-50", 
                 "50-60", "60-70", "70-80", "80-90", "90-100")

# Lista das regiões
regions <- c("CBA", "EBA", "SBA")

# Criando um DataFrame para armazenar os resultados
significance_results_t_prec <- data.frame(Intervalo = area_ranges)

# Loop por cada região
for (region in regions) {
  
  p_values_pf_sf_beginning <- c()
  p_values_pf_sf_intermediate <- c()
  p_values_pf_sf_advanced <- c()
  
  # Loop por cada intervalo de área
  for (range in area_ranges) {
    
    # Filtrando os dados
    pv_data <- all_pf_sf_prec %>% filter(region == !!region, ff_area == range, Tipo == "PF")
    sv_beginning_data <- all_pf_sf_prec %>% filter(region == !!region, ff_area == range, Tipo == "SF_beginning")
    sv_intermediate_data <- all_pf_sf_prec %>% filter(region == !!region, ff_area == range, Tipo == "SF_intermediate")
    sv_advanced_data <- all_pf_sf_prec %>% filter(region == !!region, ff_area == range, Tipo == "SF_advanced")
    
    # Teste t para cada comparação com PF
    if (nrow(pv_data) > 1 && nrow(sv_beginning_data) > 1) {
      p_values_pf_sf_beginning <- c(p_values_pf_sf_beginning, t.test(pv_data$Prec, sv_beginning_data$Prec, var.equal = TRUE)$p.value)
    } else {
      p_values_pf_sf_beginning <- c(p_values_pf_sf_beginning, NA)
    }
    
    if (nrow(pv_data) > 1 && nrow(sv_intermediate_data) > 1) {
      p_values_pf_sf_intermediate <- c(p_values_pf_sf_intermediate, t.test(pv_data$Prec, sv_intermediate_data$Prec, var.equal = TRUE)$p.value)
    } else {
      p_values_pf_sf_intermediate <- c(p_values_pf_sf_intermediate, NA)
    }
    
    if (nrow(pv_data) > 1 && nrow(sv_advanced_data) > 1) {
      p_values_pf_sf_advanced <- c(p_values_pf_sf_advanced, t.test(pv_data$Prec, sv_advanced_data$Prec, var.equal = TRUE)$p.value)
    } else {
      p_values_pf_sf_advanced <- c(p_values_pf_sf_advanced, NA)
    }
  }
  
  # Adicionando ao DataFrame
  significance_results_t_prec[[paste0(region, "_PF_vs_SF_beginning")]] <- p_values_pf_sf_beginning
  significance_results_t_prec[[paste0(region, "_PF_vs_SF_intermediate")]] <- p_values_pf_sf_intermediate
  significance_results_t_prec[[paste0(region, "_PF_vs_SF_advanced")]] <- p_values_pf_sf_advanced
}

# Salvando os resultados em um arquivo
write_xlsx(significance_results_t_prec, "data_group/significance_results_prec_testt.xlsx")

gc()

```

### Teste Wilcox entre os tipos de cobertura - PF e SF

```{r}

# Leitura da planilha com os dados
all_pf_sf_prec = read_xlsx("data_group/plan_data_group_prec.xlsx")

#Lista dos intervalos de área
area_ranges <- c("1-10", "10-20", "20-30", "30-40", "40-50",
                 "50-60", "60-70", "70-80", "80-90", "90-100")

# Lista das regiões
regions <- c("CBA", "EBA", "SBA")

# Criando um DataFrame para armazenar os resultados
significance_results_w_prec <- data.frame(Intervalo = area_ranges)

# Loop por cada região
for (region in regions) {
  
  p_values_pf_sf_beginning <- c()
  p_values_pf_sf_intermediate <- c()
  p_values_pf_sf_advanced <- c()
  
  # Loop por cada intervalo de área
  for (range in area_ranges) {
    
    # Filtrando os dados
    pv_data <- all_pf_sf_prec %>% filter(region == !!region, ff_area == range, Tipo == "PF")
    sv_beginning_data <- all_pf_sf_prec %>% filter(region == !!region, ff_area == range, Tipo == "SF_beginning")
    sv_intermediate_data <- all_pf_sf_prec %>% filter(region == !!region, ff_area == range, Tipo == "SF_intermediate")
    sv_advanced_data <- all_pf_sf_prec %>% filter(region == !!region, ff_area == range, Tipo == "SF_advanced")
    
    # Teste de Wilcoxon para cada comparação com PF
    if (nrow(pv_data) > 1 && nrow(sv_beginning_data) > 1) {
      p_values_pf_sf_beginning <- c(p_values_pf_sf_beginning, wilcox.test(pv_data$Prec, sv_beginning_data$Prec, paired = FALSE)$p.value)
    } else {
      p_values_pf_sf_beginning <- c(p_values_pf_sf_beginning, NA)
    }
    
    if (nrow(pv_data) > 1 && nrow(sv_intermediate_data) > 1) {
      p_values_pf_sf_intermediate <- c(p_values_pf_sf_intermediate, wilcox.test(pv_data$Prec, sv_intermediate_data$Prec, paired = FALSE)$p.value)
    } else {
      p_values_pf_sf_intermediate <- c(p_values_pf_sf_intermediate, NA)
    }
    
    if (nrow(pv_data) > 1 && nrow(sv_advanced_data) > 1) {
      p_values_pf_sf_advanced <- c(p_values_pf_sf_advanced, wilcox.test(pv_data$Prec, sv_advanced_data$Prec, paired = FALSE)$p.value)
    } else {
      p_values_pf_sf_advanced <- c(p_values_pf_sf_advanced, NA)
    }
  }
  
  # Adicionando ao DataFrame
  significance_results_w_prec[[paste0(region, "_PF_vs_SF_beginning")]] <- p_values_pf_sf_beginning
  significance_results_w_prec[[paste0(region, "_PF_vs_SF_intermediate")]] <- p_values_pf_sf_intermediate
  significance_results_w_prec[[paste0(region, "_PF_vs_SF_advanced")]] <- p_values_pf_sf_advanced
}

# Salvando os resultados em um arquivo
write_xlsx(significance_results_w_prec, "data_group/significance_results_prec_Wilcox_test.xlsx")

gc()

```

#### Plot com significance

```{r}

# Criar um dataframe "long" de significância, onde cada linha tem uma região e o intervalo associado
long_significance_results_w_prec <- significance_results_w_prec %>%
  gather(key = "Comparison", value = "P_value", -Intervalo) %>%
  separate(Comparison, into = c("region", "Comparison_Type"), sep = "_PF_vs_")

# Mesclar esses resultados com os dados originais
all_pf_sf_prec <- all_pf_sf_prec %>%
  left_join(long_significance_results_w_prec, 
            by = c("ff_area" = "Intervalo", "region" = "region", "Tipo" = "Comparison_Type"))

# Adicionando uma coluna indicando se o intervalo foi significativo
all_pf_sf_prec$Significant <- ifelse(all_pf_sf_prec$P_value < 0.05, "*", "")

# Reordenar os níveis de 'Tipo'
all_pf_sf_prec <- all_pf_sf_prec %>%
  mutate(Tipo = factor(Tipo, levels = c("PF", "SF_beginning", "SF_intermediate", "SF_advanced")))

# Função para calcular o valor máximo do bigode
get_whisker_max <- function(x) {
  stats <- boxplot.stats(x)$stats
  return(stats[5]) # stats[5] normalmente corresponde ao valor máximo do bigode
}


# Calcular a posição do asterisco
significance_positions <- all_pf_sf_prec %>%
  group_by(ff_area, region, Tipo) %>%
  summarise(max_whisker = get_whisker_max(Prec), .groups = "drop") %>%
  left_join(long_significance_results_w_prec, 
            by = c("ff_area" = "Intervalo", "region" = "region", "Tipo" = "Comparison_Type")) %>%
  filter(P_value < 0.05) %>%
  mutate(
    asterisk_y = max_whisker + 15, # Ajuste para posicionar acima do bigode
    x_adjust = case_when(
      Tipo == "SF_beginning" ~ -0.1,
      Tipo == "SF_intermediate" ~ 0.1,
      Tipo == "SF_advanced" ~ 0.3
    ),
    x_pos = as.numeric(factor(ff_area, levels = area_ranges)) + x_adjust
  )

#head(significance_positions)

# Plot
p_ast_prec_w <- all_pf_sf_prec %>%
  ggplot(aes(x = ff_area, y = Prec, fill = Tipo)) +
  geom_boxplot(outlier.alpha = 0.4) +
  facet_grid(~region) + 
  ggthemes::theme_few() +
  theme(
    legend.position = c(0.77, 0.84),
    legend.background = element_rect(fill = "transparent"),
    text = element_text(size = 12, face = "bold", family = "serif"), 
    axis.text = element_text(size = 10, face = "plain", family = "serif", color = "black"),
    axis.text.x = element_blank(),
    legend.text = element_text(size = 9),
    panel.spacing.x = unit(1, "lines"), 
    panel.spacing.y = unit(1, "lines"),
    axis.title = element_text(size = 14, margin = margin(r = 20)),
    strip.text = element_text(size = 14, face = "bold", family = "serif")
  ) +
  scale_fill_manual(values = c("midnightblue", "#87CEFA", "#1E90FF", "#0000FF"), name = NULL, labels = c("PF", "SF beginning", "SF intermediate", "SF advanced")) +
  scale_y_continuous(breaks = seq(0, max(all_pf_sf_prec$Prec, na.rm = TRUE), by = 250)) +
  labs(
    x = "",
    y = "Average annual accumulated \n precipitation (mm·yr⁻¹)",
    #y = expression(atop("Average annual accumulated", paste("precipitation (mm·", yr^{-1}, ")")))
  ) +
  # Adicionando os asteriscos
  geom_text(data = significance_positions, aes(x = x_pos, y = asterisk_y, label = "*"),
            size = 3, color = "red")

p_ast_prec_w

# Salvando a figura
ggsave("fig/area_x_prec_pf_sf_significant_asterisco_wilcoxon.png", dpi = 600, width = 9, height = 5.5)

gc()

```

## EVAPOTRANSPIRACAO

### Agrupamento

```{r,eval = FALSE, echo = TRUE}

# Lendo a planilha
# all_lulc_50_final = fread("/media/amazonia/hd2/lais/GitHub/paper_climate_forest_regeneration/data_group/plan_all_lulc_final.csv")
# 
# all_lulc_50_fil <- all_lulc_50_final %>%
#    filter(Tipo %in% c("SF", "PF"))

# Creating area ranges to store the averages of each range
all_lulc_evapo = all_lulc_50_fil %>%
  filter(!Evapo >= 2000) %>% 
  summarise(
    Evapo = Evapo,
    Frac = frac_area,
    Tipo = Tipo,
    Ano = Ano,
    region = Region,
    Idade = Idade_SF
  ) %>%
  mutate(
    ff_area = case_when(Frac >= 0.01 & Frac <= 0.1 ~ "1-10",
                        Frac > 0.1 & Frac <= 0.2 ~ "10-20",
                        Frac > 0.2 & Frac <= 0.3 ~ "20-30",
                        Frac > 0.3 & Frac <= 0.4 ~ "30-40",
                        Frac > 0.4 & Frac <= 0.5 ~ "40-50",
                        Frac > 0.5 & Frac <= 0.6 ~ "50-60",
                        Frac > 0.6 & Frac <= 0.7 ~ "60-70",
                        Frac > 0.7 & Frac <= 0.8 ~ "70-80",
                        Frac > 0.8 & Frac <= 0.9 ~ "80-90",
                        Frac > 0.9 & Frac <= 1.0 ~ "90-100")) %>% 
  mutate(
    idade = case_when(Idade >= 0 & Idade <= 10 ~ "<= 10",
                      Idade > 10 & Idade <= 20 ~ "10-20",
                      Idade > 20 ~ "> 20")) %>%
  # Calculating the average evapotranspiration for each cluster
  group_by(Ano, Tipo, region, ff_area, idade) %>% 
  summarise(
    Evapo = mean(Evapo),
    n_obs = n(),
    .groups = "drop"
  )

# Criar o novo dataframe com as categorias desejadas
all_lulc_evapo_stages <- all_lulc_evapo %>%
  mutate(Tipo = case_when(Tipo == "PF" ~ "PF", 
                          Tipo == "SF" & idade == "<= 10" ~ "SF_beginning", 
                          Tipo == "SF" & idade == "10-20" ~ "SF_intermediate", 
                          Tipo == "SF" & idade == "> 20" ~ "SF_advanced",
                          TRUE ~ NA_character_ )) %>% 
  filter(!is.na(Tipo))  # Remove linhas que não se encaixam nas categorias definidas


all_lulc_evapo_final <- all_lulc_evapo_stages %>% 
  mutate(type = case_when(Tipo == "PF" ~ 1,
                          Tipo == "SF_beginning" ~ 2, 
                          Tipo == "SF_intermediate" ~ 3,
                          Tipo == "SF_advanced" ~ 4))

# Verificar o resultado
#head(all_lulc_evapo_final)

max_min_evapo = all_lulc_evapo_final %>%
  group_by(Tipo, region, ff_area, idade) %>%
  summarise(
    max_evapo = max(Evapo),
    median_evapo = median(Evapo),
    min_evapo = min(Evapo)
  )

# Export data min and max
write_xlsx(max_min_evapo, "data_group/plan_max_and_min_group_evapo.xlsx")

# Export data grouped
write_xlsx(all_lulc_evapo_final, "data_group/plan_data_group_evapo.xlsx")

#rm(all_lulc_50_final)

gc()

```

### Testes normalidade, homocedasticidade e independência

```{r}

all_pf_sf_evapo = read_xlsx("data_group/plan_data_group_evapo.xlsx")

# ---- NORMALIDADE ----

# Realizar o teste de normalidade Shapiro-Wilk 
shapiro_test_results_evapo <- all_pf_sf_evapo %>%
  group_by(Tipo,region, ff_area) %>%
  summarise(
    p_value = shapiro.test(Evapo)$p.value
  ) %>%
  ungroup()

# Visualizar os resultados do teste Shapiro-Wilk
print(shapiro_test_results_evapo)

# Exportar os resultados do teste de normalidade
write_xlsx(shapiro_test_results_evapo, "data_group/shapiro_test_evapo_results.xlsx")


# ---- HOMOCEDASTICIDADE ----

# Garantindo que 'Tipo' seja tratado como fator
all_pf_sf_evapo$Tipo <- as.factor(all_pf_sf_evapo$Tipo)

# Lista para armazenar os resultados
results_list_evapo <- list()

# Loop por cada combinação de 'region' e 'ff_area'
for (region in unique(all_pf_sf_evapo$region)) {
  for (ff_area in unique(all_pf_sf_evapo$ff_area)) {
    
    # Filtrar os dados para a combinação atual
    data_subset <- all_pf_sf_evapo %>%
      filter(region == !!region, ff_area == !!ff_area)
    
    # Verificar se há dados suficientes para realizar o teste (precisa de pelo menos 2 tipos)
    if (nrow(data_subset) > 1 && length(unique(data_subset$Tipo)) > 1) {
      try({
        # Realizar o teste de homocedasticidade Levene
        levene_test_evapo <- leveneTest(Evapo ~ Tipo, data = data_subset)
        p_value <- levene_test_evapo$`Pr(>F)`[1]  # Extraindo o valor p
      }, silent = TRUE)
    } else {
      p_value <- NA  # Insere NA se não houver dados suficientes
    }
    
    # Adicionar o resultado ao vetor de resultados apenas se o p_value não for nulo
    if (!is.null(p_value)) {
      results_list_evapo[[length(results_list_evapo) + 1]] <- data.frame(region = region, 
                                                             ff_area = ff_area, 
                                                             p_value = p_value)
    }
  }
}

# Combinar todos os resultados em um DataFrame
levene_test_results_evapo <- do.call(rbind, results_list_evapo)

# Exibir os resultados
print(levene_test_results_evapo)

# Exportar os resultados para um arquivo Excel
write_xlsx(levene_test_results_evapo, "data_group/levene_test_evapo_resultS.xlsx")


# ---- INDEPENDÊNCIA ----


# Lista para armazenar os resultados
kendall_results_list_evapo <- list()

# Loop por cada combinação de 'region' e 'ff_area'
for (region in unique(all_pf_sf_evapo$region)) {
  for (ff_area in unique(all_pf_sf_evapo$ff_area)) {
    
    # Filtrar os dados para a combinação atual
    data_subset <- all_pf_sf_evapo %>%
      filter(region == !!region, ff_area == !!ff_area)
    
    # Verificar se há dados suficientes para realizar o teste (precisa de pelo menos 2 tipos)
    if (nrow(data_subset) > 1 && length(unique(data_subset$Tipo)) > 1) {
      try({
        # Realizar o teste de correlação de Kendall entre 'Evapo' e 'Tipo'
        cor_test <- cor.test(as.numeric(data_subset$Evapo), as.numeric(data_subset$Tipo), method = "kendall")
        p_value <- cor_test$p.value  # Extraindo o valor p
        cor_value <- cor_test$estimate  # Extraindo o valor da correlação
      }, silent = TRUE)
    } else {
      p_value <- NA  # Insere NA se não houver dados suficientes
      cor_value <- NA
    }
    
    # Adicionar o resultado ao vetor de resultados apenas se o p_value não for nulo
    if (!is.null(p_value)) {
      kendall_results_list_evapo[[length(kendall_results_list_evapo) + 1]] <- data.frame(
        region = region, 
        ff_area = ff_area, 
        cor_value = cor_value,
        p_value = p_value
      )
    }
  }
}

# Combinar todos os resultados em um DataFrame
kendall_test_results_evapo <- do.call(rbind, kendall_results_list_evapo)

# Exportar os resultados para um arquivo Excel
write_xlsx(kendall_test_results_evapo, "data_group/kendall_test_evapo_results.xlsx")

gc()

```

### Teste t entre os tipos de cobertura - PF e SF

```{r}

# --------------------------------------------------------------------
# OS PRESSUPOSTOS NÃO FORAM ATENDIDOS - RODAR O TESTE NÃO PARAMÉTRICO
# --------------------------------------------------------------------

# Lista dos intervalos de área
area_ranges <- c("1-10", "10-20", "20-30", "30-40", "40-50", 
                 "50-60", "60-70", "70-80", "80-90", "90-100")

# Lista das regiões
regions <- c("CBA", "EBA", "SBA")

# Criando um DataFrame vazio para armazenar os resultados
significance_results_t_evapo <- data.frame(Intervalo = area_ranges)  # Adiciona a coluna de intervalos

# Loop por cada região
for (region in regions) {
  
  p_values_pf_sf_beginning <- c()
  p_values_pf_sf_intermediate <- c()
  p_values_pf_sf_advanced <- c()
  
  # Loop por cada intervalo de área
  for (range in area_ranges) {
    
    # Filtrando os dados para PF e SF no intervalo atual e região atual
    pv_data <- all_pf_sf_evapo %>% filter(region == !!region, ff_area == range, Tipo == "PF")
    sv_beginning_data <- all_pf_sf_evapo %>% filter(region == !!region, ff_area == range, Tipo == "SF_beginning")
    sv_intermediate_data <- all_pf_sf_evapo %>% filter(region == !!region, ff_area == range, Tipo == "SF_intermediate")
    sv_advanced_data <- all_pf_sf_evapo %>% filter(region == !!region, ff_area == range, Tipo == "SF_advanced")
    
    # Teste t para cada comparação com PF
    if (nrow(pv_data) > 1 && nrow(sv_beginning_data) > 1) {
      p_values_pf_sf_beginning <- c(p_values_pf_sf_beginning, t.test(pv_data$Evapo, sv_beginning_data$Evapo, var.equal = TRUE)$p.value)
    } else {
      p_values_pf_sf_beginning <- c(p_values_pf_sf_beginning, NA)
    }
    
    if (nrow(pv_data) > 1 && nrow(sv_intermediate_data) > 1) {
      p_values_pf_sf_intermediate <- c(p_values_pf_sf_intermediate, t.test(pv_data$Evapo, sv_intermediate_data$Evapo, var.equal = TRUE)$p.value)
    } else {
      p_values_pf_sf_intermediate <- c(p_values_pf_sf_intermediate, NA)
    }
    
    if (nrow(pv_data) > 1 && nrow(sv_advanced_data) > 1) {
      p_values_pf_sf_advanced <- c(p_values_pf_sf_advanced, t.test(pv_data$Evapo, sv_advanced_data$Evapo, var.equal = TRUE)$p.value)
    } else {
      p_values_pf_sf_advanced <- c(p_values_pf_sf_advanced, NA)
    }
  }
  
  # Adicionando ao DataFrame
  significance_results_t_evapo[[paste0(region, "_PF_vs_SF_beginning")]] <- p_values_pf_sf_beginning
  significance_results_t_evapo[[paste0(region, "_PF_vs_SF_intermediate")]] <- p_values_pf_sf_intermediate
  significance_results_t_evapo[[paste0(region, "_PF_vs_SF_advanced")]] <- p_values_pf_sf_advanced
}

# Salvando os resultados em um arquivo
write_xlsx(significance_results_t_evapo, "data_group/significance_results_evapo_testt.xlsx")

gc()

```

### Teste Wilcox entre os tipos de cobertura - PF e SF

```{r}

# Leitura da planilha com os dados
all_pf_sf_evapo = read_xlsx("data_group/plan_data_group_evapo.xlsx")

# Lista dos intervalos de área
area_ranges <- c("1-10", "10-20", "20-30", "30-40", "40-50", 
                 "50-60", "60-70", "70-80", "80-90", "90-100")

# Lista das regiões
regions <- c("CBA", "EBA", "SBA")

# Criando um DataFrame para armazenar os resultados
significance_results_w_evapo <- data.frame(Intervalo = area_ranges)

# Loop por cada região
for (region in regions) {
  
  p_values_pf_sf_beginning <- c()
  p_values_pf_sf_intermediate <- c()
  p_values_pf_sf_advanced <- c()
  
  # Loop por cada intervalo de área
  for (range in area_ranges) {
    
    # Filtrando os dados
    pv_data <- all_pf_sf_evapo %>% filter(region == !!region, ff_area == range, Tipo == "PF")
    sv_beginning_data <- all_pf_sf_evapo %>% filter(region == !!region, ff_area == range, Tipo == "SF_beginning")
    sv_intermediate_data <- all_pf_sf_evapo %>% filter(region == !!region, ff_area == range, Tipo == "SF_intermediate")
    sv_advanced_data <- all_pf_sf_evapo %>% filter(region == !!region, ff_area == range, Tipo == "SF_advanced")
    
    # Teste de Wilcoxon para cada comparação com PF
    if (nrow(pv_data) > 1 && nrow(sv_beginning_data) > 1) {
      p_values_pf_sf_beginning <- c(p_values_pf_sf_beginning, wilcox.test(pv_data$Evapo, sv_beginning_data$Evapo, paired = FALSE)$p.value)
    } else {
      p_values_pf_sf_beginning <- c(p_values_pf_sf_beginning, NA)
    }
    
    if (nrow(pv_data) > 1 && nrow(sv_intermediate_data) > 1) {
      p_values_pf_sf_intermediate <- c(p_values_pf_sf_intermediate, wilcox.test(pv_data$Evapo, sv_intermediate_data$Evapo, paired = FALSE)$p.value)
    } else {
      p_values_pf_sf_intermediate <- c(p_values_pf_sf_intermediate, NA)
    }
    
    if (nrow(pv_data) > 1 && nrow(sv_advanced_data) > 1) {
      p_values_pf_sf_advanced <- c(p_values_pf_sf_advanced, wilcox.test(pv_data$Evapo, sv_advanced_data$Evapo, paired = FALSE)$p.value)
    } else {
      p_values_pf_sf_advanced <- c(p_values_pf_sf_advanced, NA)
    }
  }
  
  # Adicionando ao DataFrame
  significance_results_w_evapo[[paste0(region, "_PF_vs_SF_beginning")]] <- p_values_pf_sf_beginning
  significance_results_w_evapo[[paste0(region, "_PF_vs_SF_intermediate")]] <- p_values_pf_sf_intermediate
  significance_results_w_evapo[[paste0(region, "_PF_vs_SF_advanced")]] <- p_values_pf_sf_advanced
}

# Salvando os resultados em um arquivo
write_xlsx(significance_results_w_evapo, "data_group/significance_results_evapo_Wilcox_test.xlsx")

gc()
```

#### Plot com significance

```{r}

# Criar um dataframe "long" de significância, onde cada linha tem uma região e o intervalo associado
long_significance_results_w_evapo <- significance_results_w_evapo %>%
  gather(key = "Comparison", value = "P_value", -Intervalo) %>%
  separate(Comparison, into = c("region", "Comparison_Type"), sep = "_PF_vs_")

# Mesclar esses resultados com os dados originais
all_pf_sf_evapo <- all_pf_sf_evapo %>%
  left_join(long_significance_results_w_evapo, 
            by = c("ff_area" = "Intervalo", "region" = "region", "Tipo" = "Comparison_Type"))

# Adicionando uma coluna indicando se o intervalo foi significativo
all_pf_sf_evapo$Significant <- ifelse(all_pf_sf_evapo$P_value < 0.05, "*", "")

# Reordenar os níveis de 'Tipo'
all_pf_sf_evapo <- all_pf_sf_evapo %>%
  mutate(Tipo = factor(Tipo, levels = c("PF", "SF_beginning", "SF_intermediate", "SF_advanced")))

# Função para calcular o valor máximo do bigode
get_whisker_max <- function(x) {
  stats <- boxplot.stats(x)$stats
  return(stats[5]) # stats[5] normalmente corresponde ao valor máximo do bigode
}


# Calcular a posição do asterisco
significance_positions <- all_pf_sf_evapo %>%
  group_by(ff_area, region, Tipo) %>%
  summarise(max_whisker = get_whisker_max(Evapo), .groups = "drop") %>%
  left_join(long_significance_results_w_evapo, 
            by = c("ff_area" = "Intervalo", "region" = "region", "Tipo" = "Comparison_Type")) %>%
  filter(P_value < 0.05) %>%
  mutate(
    asterisk_y = max_whisker + 10, # Ajuste para posicionar acima do bigode
    x_adjust = case_when(
      Tipo == "SF_beginning" ~ -0.1,
      Tipo == "SF_intermediate" ~ 0.1,
      Tipo == "SF_advanced" ~ 0.3
    ),
    x_pos = as.numeric(factor(ff_area, levels = area_ranges)) + x_adjust
  )

#head(significance_positions)

# Plot com asteriscos de significância
p_ast_evapo_w <- all_pf_sf_evapo %>% 
  ggplot(aes(x=ff_area, y=Evapo, fill=Tipo)) +
  geom_boxplot(outlier.alpha = 0.4) +
  facet_grid(~region) + 
  ggthemes::theme_few() +
  theme(
    legend.position = c(0.77, 0.84),
    legend.background = element_rect(fill="transparent"),
    #legend.position = "top",
    text = element_text(size = 12, face = "bold",family = "serif"), 
    #text = element_text(size = 7, face = "bold",family = "serif"), 
    axis.text = element_text(size = 10, face = "plain", family = "serif", color = "black"),
    #axis.text = element_text(size = 6, face = "plain", family = "serif", color = "black"),
    axis.text.x = element_blank(),
    #axis.text.x = element_text(angle = 45, hjust = 1, vjust = 1),
    legend.text = element_text(size = 9),
    #legend.text = element_text(size = 7),
    panel.spacing.x = unit(1, "lines"),  
    panel.spacing.y = unit(1, "lines"),
    axis.title = element_text(size = 14, margin = margin(r = 20)),
    strip.text = element_blank()) +
  scale_fill_manual(values = c("#02401B", "lightgreen", "green1", "green4"), name = NULL, labels = c("PF", "SF beginning", "SF intermediate", "SF advanced")) +
  #geom_vline(xintercept = c(1,2,3,4,5,6,7,8,9,10), linetype = "dashed", color = "lightgray", size = 0.5) +
  #labels = c("Primary Vegetation           ", "Secondary Vegetation"))+
  labs(x = "",
       y = "Average annual accumulated \n evapotranspiration (mm·yr⁻¹)",
       #y = expression(atop("Average annual accumulated", paste("evapotranspiration (mm·", yr^{-1}, ")")))
       ) +
  # Adicionando os asteriscos
  geom_text(data = significance_positions, 
            aes(x = x_pos, y = asterisk_y, label = "*"),
            size = 3, color = "red")

p_ast_evapo_w

# Salvando a figura
ggsave("fig/area_x_evapo_pf_sf_significant_asterisco_wilcoxon.png", dpi = 600, width = 9, height = 5.5)

gc()

```

## TEMPERTAURA

### Agrupamento

```{r,eval = FALSE, echo = TRUE}

# Lendo a planilha
# all_lulc_50_final = fread("/media/amazonia/hd2/lais/GitHub/paper_climate_forest_regeneration/data_group/plan_all_lulc_final.csv")

# all_lulc_50_fil <- all_lulc_50_final %>% 
#    filter(Tipo %in% c("SF", "PF"))

# Calculating the average evapotranspiration for each cluster
all_lulc_temp = all_lulc_50_fil %>% 
  summarise(
    Temp = Temp,
    Frac = frac_area,
    Tipo = Tipo,
    Ano = Ano,
    region = Region,
    Idade = Idade_SF
  ) %>%
  mutate(
    ff_area = case_when(Frac >= 0.01 & Frac <= 0.1 ~ "1-10",
                        Frac > 0.1 & Frac <= 0.2 ~ "10-20",
                        Frac > 0.2 & Frac <= 0.3 ~ "20-30",
                        Frac > 0.3 & Frac <= 0.4 ~ "30-40",
                        Frac > 0.4 & Frac <= 0.5 ~ "40-50",
                        Frac > 0.5 & Frac <= 0.6 ~ "50-60",
                        Frac > 0.6 & Frac <= 0.7 ~ "60-70",
                        Frac > 0.7 & Frac <= 0.8 ~ "70-80",
                        Frac > 0.8 & Frac <= 0.9 ~ "80-90",
                        Frac > 0.9 & Frac <= 1.0 ~ "90-100")) %>% 
  mutate(
    idade = case_when(Idade >= 0 & Idade <= 10 ~ "<= 10",
                      Idade > 10 & Idade <= 20 ~ "10-20",
                      Idade > 20 ~ "> 20")) %>%
  # Calculating the average evapotranspiration for each cluster
  group_by(Ano, Tipo, region, ff_area, idade) %>% 
  summarise(
    Temp = mean(Temp),
    n_obs = n(),
    .groups = "drop"
  )

# Criar o novo dataframe com as categorias desejadas
all_lulc_temp_stages <- all_lulc_temp %>%
  mutate(Tipo = case_when(Tipo == "PF" ~ "PF",
                          Tipo == "SF" & idade == "<= 10" ~ "SF_beginning",
                          Tipo == "SF" & idade == "10-20" ~ "SF_intermediate",
                          Tipo == "SF" & idade == "> 20" ~ "SF_advanced",
                          TRUE ~ NA_character_ )) %>% 

  filter(!is.na(Tipo))  # Remove linhas que não se encaixam nas categorias definidas


all_lulc_temp_final <- all_lulc_temp_stages %>% 
  mutate(type = case_when(Tipo == "PF" ~ 1,
                          Tipo == "SF_beginning" ~ 2, 
                          Tipo == "SF_intermediate" ~ 3,
                          Tipo == "SF_advanced" ~ 4))

# Verificar o resultado
#head(all_lulc_temp_final)

max_min_temp = all_lulc_temp_final %>%
  group_by(Tipo, region, ff_area, idade) %>%
  summarise(
    max_temp = max(Temp),
    median_temp = median(Temp),
    min_temp = min(Temp)
  )

# Export data min and max
write_xlsx(max_min_temp, "data_group/plan_max_and_min_group_temp.xlsx")

# Export data grouped
write_xlsx(all_lulc_temp_final, "data_group/plan_data_group_temp.xlsx")

#rm(all_lulc_50_final)

gc()
```

### Testes normalidade, homocedasticidade e independência

```{r}

all_pf_sf_temp = read_xlsx("data_group/plan_data_group_temp.xlsx")

# ---- NORMALIDADE ----

# Realizar o teste de normalidade Shapiro-Wilk 
shapiro_test_results_temp <- all_pf_sf_temp %>%
  group_by(Tipo,region, ff_area) %>%
  summarise(
    p_value = shapiro.test(Temp)$p.value
  ) %>%
  ungroup()

# Visualizar os resultados do teste Shapiro-Wilk
print(shapiro_test_results_temp)

# Exportar os resultados do teste de normalidade
write_xlsx(shapiro_test_results_temp, "data_group/shapiro_test_temp_results.xlsx")


# ---- HOMOCEDASTICIDADE ----

# Garantindo que 'Tipo' seja tratado como fator
all_pf_sf_temp$Tipo <- as.factor(all_pf_sf_temp$Tipo)

# Lista para armazenar os resultados
results_list_temp <- list()

# Loop por cada combinação de 'region' e 'ff_area'
for (region in unique(all_pf_sf_temp$region)) {
  for (ff_area in unique(all_pf_sf_temp$ff_area)) {
    
    # Filtrar os dados para a combinação atual
    data_subset <- all_pf_sf_temp %>%
      filter(region == !!region, ff_area == !!ff_area)
    
    # Verificar se há dados suficientes para realizar o teste (precisa de pelo menos 2 tipos)
    if (nrow(data_subset) > 1 && length(unique(data_subset$Tipo)) > 1) {
      try({
        # Realizar o teste de homocedasticidade Levene
        levene_test_temp <- leveneTest(Temp ~ Tipo, data = data_subset)
        p_value <- levene_test_temp$`Pr(>F)`[1]  # Extraindo o valor p
      }, silent = TRUE)
    } else {
      p_value <- NA  # Insere NA se não houver dados suficientes
    }
    
    # Adicionar o resultado ao vetor de resultados apenas se o p_value não for nulo
    if (!is.null(p_value)) {
      results_list_temp[[length(results_list_temp) + 1]] <- data.frame(region = region, 
                                                             ff_area = ff_area, 
                                                             p_value = p_value)
    }
  }
}

# Combinar todos os resultados em um DataFrame
levene_test_results_temp <- do.call(rbind, results_list_temp)

# Exibir os resultados
print(levene_test_results_temp)

# Exportar os resultados para um arquivo Excel
write_xlsx(levene_test_results_temp, "data_group/levene_test_temp_results.xlsx")


# ---- INDEPENDÊNCIA ----


# Lista para armazenar os resultados
kendall_results_list_temp <- list()

# Loop por cada combinação de 'region' e 'ff_area'
for (region in unique(all_pf_sf_temp$region)) {
  for (ff_area in unique(all_pf_sf_temp$ff_area)) {
    
    # Filtrar os dados para a combinação atual
    data_subset <- all_pf_sf_temp %>%
      filter(region == !!region, ff_area == !!ff_area)
    
    # Verificar se há dados suficientes para realizar o teste (precisa de pelo menos 2 tipos)
    if (nrow(data_subset) > 1 && length(unique(data_subset$Tipo)) > 1) {
      try({
        # Realizar o teste de correlação de Kendall entre 'Temp' e 'Tipo'
        cor_test <- cor.test(as.numeric(data_subset$Temp), as.numeric(data_subset$Tipo), method = "kendall")
        p_value <- cor_test$p.value  # Extraindo o valor p
        cor_value <- cor_test$estimate  # Extraindo o valor da correlação
      }, silent = TRUE)
    } else {
      p_value <- NA  # Insere NA se não houver dados suficientes
      cor_value <- NA
    }
    
    # Adicionar o resultado ao vetor de resultados apenas se o p_value não for nulo
    if (!is.null(p_value)) {
      kendall_results_list_temp[[length(kendall_results_list_temp) + 1]] <- data.frame(
        region = region, 
        ff_area = ff_area, 
        cor_value = cor_value,
        p_value = p_value
      )
    }
  }
}

# Combinar todos os resultados em um DataFrame
kendall_test_results_temp <- do.call(rbind, kendall_results_list_temp)

# Exportar os resultados para um arquivo Excel
write_xlsx(kendall_test_results_temp, "data_group/kendall_test_temp_results.xlsx")

gc()

```

### Teste t entre os tipos de cobertura - PF e SF

```{r}

# --------------------------------------------------------------------
# OS PRESSUPOSTOS NÃO FORAM ATENDIDOS - RODAR O TESTE NÃO PARAMÉTRICO
# --------------------------------------------------------------------

# Lista dos intervalos de área
area_ranges <- c("1-10", "10-20", "20-30", "30-40", "40-50", 
                 "50-60", "60-70", "70-80", "80-90", "90-100")

# Lista das regiões
regions <- c("CBA", "EBA", "SBA")

# Criando um DataFrame vazio para armazenar os resultados
significance_results_t_temp <- data.frame(Intervalo = area_ranges)  # Adiciona a coluna de intervalos

# Loop por cada região
for (region in regions) {
  
  p_values_pf_sf_beginning <- c()
  p_values_pf_sf_intermediate <- c()
  p_values_pf_sf_advanced <- c()
  
  # Loop por cada intervalo de área
  for (range in area_ranges) {
    
    # Filtrando os dados
    pv_data <- all_pf_sf_temp %>% filter(region == !!region, ff_area == range, Tipo == "PF")
    sv_beginning_data <- all_pf_sf_temp %>% filter(region == !!region, ff_area == range, Tipo == "SF_beginning")
    sv_intermediate_data <- all_pf_sf_temp %>% filter(region == !!region, ff_area == range, Tipo == "SF_intermediate")
    sv_advanced_data <- all_pf_sf_temp %>% filter(region == !!region, ff_area == range, Tipo == "SF_advanced")
    
    # Teste t para cada comparação com PF
    if (nrow(pv_data) > 1 && nrow(sv_beginning_data) > 1) {
      p_values_pf_sf_beginning <- c(p_values_pf_sf_beginning, t.test(pv_data$Temp, sv_beginning_data$Temp, var.equal = TRUE)$p.value)
    } else {
      p_values_pf_sf_beginning <- c(p_values_pf_sf_beginning, NA)
    }
    
    if (nrow(pv_data) > 1 && nrow(sv_intermediate_data) > 1) {
      p_values_pf_sf_intermediate <- c(p_values_pf_sf_intermediate, t.test(pv_data$Temp, sv_intermediate_data$Temp, var.equal = TRUE)$p.value)
    } else {
      p_values_pf_sf_intermediate <- c(p_values_pf_sf_intermediate, NA)
    }
    
    if (nrow(pv_data) > 1 && nrow(sv_advanced_data) > 1) {
      p_values_pf_sf_advanced <- c(p_values_pf_sf_advanced, t.test(pv_data$Temp, sv_advanced_data$Temp, var.equal = TRUE)$p.value)
    } else {
      p_values_pf_sf_advanced <- c(p_values_pf_sf_advanced, NA)
    }
  }
  
  # Adicionando ao DataFrame
  significance_results_t_temp[[paste0(region, "_PF_vs_SF_beginning")]] <- p_values_pf_sf_beginning
  significance_results_t_temp[[paste0(region, "_PF_vs_SF_intermediate")]] <- p_values_pf_sf_intermediate
  significance_results_t_temp[[paste0(region, "_PF_vs_SF_advanced")]] <- p_values_pf_sf_advanced
}

# Salvando os resultados em um arquivo
write_xlsx(significance_results_t_temp, "data_group/significance_results_temp_testt.xlsx")

gc()

```

### Teste Wilcox entre os tipos de cobertura - PF e SF

```{r}

# Leitura da planilha com os dados
all_pf_sf_temp = read_xlsx("data_group/plan_data_group_temp.xlsx")

# Lista dos intervalos de área
area_ranges <- c("1-10", "10-20", "20-30", "30-40", "40-50", 
                 "50-60", "60-70", "70-80", "80-90", "90-100")

# Lista das regiões
regions <- c("CBA", "EBA", "SBA")

# Criando um DataFrame vazio para armazenar os resultados
significance_results_w_temp <- data.frame(Intervalo = area_ranges)  # Adiciona a coluna de intervalos

# Loop por cada região
for (region in regions) {
  
  p_values_pf_sf_beginning <- c()
  p_values_pf_sf_intermediate <- c()
  p_values_pf_sf_advanced <- c()
  
  # Loop por cada intervalo de área
  for (range in area_ranges) {
    
    # Filtrando os dados
    pv_data <- all_pf_sf_temp %>% filter(region == !!region, ff_area == range, Tipo == "PF")
    sv_beginning_data <- all_pf_sf_temp %>% filter(region == !!region, ff_area == range, Tipo == "SF_beginning")
    sv_intermediate_data <- all_pf_sf_temp %>% filter(region == !!region, ff_area == range, Tipo == "SF_intermediate")
    sv_advanced_data <- all_pf_sf_temp %>% filter(region == !!region, ff_area == range, Tipo == "SF_advanced")
    
    # Teste de Wilcoxon para cada comparação com PF
    if (nrow(pv_data) > 1 && nrow(sv_beginning_data) > 1) {
      p_values_pf_sf_beginning <- c(p_values_pf_sf_beginning, wilcox.test(pv_data$Temp, sv_beginning_data$Temp, paired = FALSE)$p.value)
    } else {
      p_values_pf_sf_beginning <- c(p_values_pf_sf_beginning, NA)
    }
    
    if (nrow(pv_data) > 1 && nrow(sv_intermediate_data) > 1) {
      p_values_pf_sf_intermediate <- c(p_values_pf_sf_intermediate, wilcox.test(pv_data$Temp, sv_intermediate_data$Temp, paired = FALSE)$p.value)
    } else {
      p_values_pf_sf_intermediate <- c(p_values_pf_sf_intermediate, NA)
    }
    
    if (nrow(pv_data) > 1 && nrow(sv_advanced_data) > 1) {
      p_values_pf_sf_advanced <- c(p_values_pf_sf_advanced, wilcox.test(pv_data$Temp, sv_advanced_data$Temp, paired = FALSE)$p.value)
    } else {
      p_values_pf_sf_advanced <- c(p_values_pf_sf_advanced, NA)
    }
  }
  
  # Adicionando ao DataFrame
  significance_results_w_temp[[paste0(region, "_PF_vs_SF_beginning")]] <- p_values_pf_sf_beginning
  significance_results_w_temp[[paste0(region, "_PF_vs_SF_intermediate")]] <- p_values_pf_sf_intermediate
  significance_results_w_temp[[paste0(region, "_PF_vs_SF_advanced")]] <- p_values_pf_sf_advanced
}

# Salvando os resultados em um arquivo
write_xlsx(significance_results_w_temp, "data_group/significance_results_temp_Wilcox_test.xlsx")

gc()
```

#### Plot com significance

```{r}

# Criar um dataframe "long" de significância, onde cada linha tem uma região e o intervalo associado
long_significance_results_w_temp <- significance_results_w_temp %>%
  gather(key = "Comparison", value = "P_value", -Intervalo) %>%
  separate(Comparison, into = c("region", "Comparison_Type"), sep = "_PF_vs_")

# Mesclar esses resultados com os dados originais
all_pf_sf_temp <- all_pf_sf_temp %>%
  left_join(long_significance_results_w_temp, 
            by = c("ff_area" = "Intervalo", "region" = "region", "Tipo" = "Comparison_Type"))

# Adicionando uma coluna indicando se o intervalo foi significativo
all_pf_sf_temp$Significant <- ifelse(all_pf_sf_temp$P_value < 0.05, "*", "")

# Reordenar os níveis de 'Tipo'
all_pf_sf_temp <- all_pf_sf_temp %>%
  mutate(Tipo = factor(Tipo, levels = c("PF", "SF_beginning", "SF_intermediate", "SF_advanced")))

# Função para calcular o valor máximo do bigode
get_whisker_max <- function(x) {
  stats <- boxplot.stats(x)$stats
  return(stats[5]) # stats[5] normalmente corresponde ao valor máximo do bigode
}


# Calcular a posição do asterisco
significance_positions <- all_pf_sf_temp %>%
  group_by(ff_area, region, Tipo) %>%
  summarise(max_whisker = get_whisker_max(Temp), .groups = "drop") %>%
  left_join(long_significance_results_w_temp, 
            by = c("ff_area" = "Intervalo", "region" = "region", "Tipo" = "Comparison_Type")) %>%
  filter(P_value < 0.05) %>%
  mutate(
    asterisk_y = max_whisker + 0.1, # Ajuste para posicionar acima do bigode
    x_adjust = case_when(
      Tipo == "SF_beginning" ~ -0.1,
      Tipo == "SF_intermediate" ~ 0.1,
      Tipo == "SF_advanced" ~ 0.3
    ),
    x_pos = as.numeric(factor(ff_area, levels = area_ranges)) + x_adjust
  )

#head(significance_positions)


# Plot com asteriscos de significância
p_ast_temp_w <-all_pf_sf_temp %>% 
  ggplot(aes(x=ff_area, y=Temp, fill=Tipo)) +
  geom_boxplot(outlier.alpha = 0.4) +
  facet_grid(~region) + 
  ggthemes::theme_few() +
  theme(
    legend.position = c(0.91, 0.84),
    legend.background = element_rect(fill="transparent"),
    text = element_text(size = 12, face = "bold",family = "serif"), 
    #text = element_text(size = 7, face = "bold",family = "serif"), 
    axis.text = element_text(size = 10, face = "plain", family = "serif", color = "black"),
    #axis.text.y = element_text(size = 12, face = "plain", family = "serif", color = "black"),
    axis.text.x = element_text(angle = 45, hjust = 1, vjust = 1),
    legend.text = element_text(size = 9),
    #legend.text = element_text(size = 7),
    panel.spacing.x = unit(1, "lines"),  
    panel.spacing.y = unit(1, "lines"),
    axis.title = element_text(size = 14, margin = margin(r = 20)),
    strip.text = element_blank()) +
  scale_fill_manual(values = c("#7F3B08", "#FEE0B6", "#FDB863", "#E08214"), name = NULL, labels = c("PF", "SF beginning", "SF intermediate", "SF advanced")) +
  scale_y_continuous(breaks = 23:27, limits = c(NA, 27), expand = expansion(mult = c(0.01, 0.05)), 
  labels = label_number(width = 6, zero.print = TRUE)) + 
   labs(x = "Fractional forest cover (%)",
        y = "Average annual mean \n temperature (°C·yr⁻¹)",
        #y = expression(atop("Average annual mean", paste("temperature (", degree, "C·yr"^-1, ")")))
        ) +
  # Adicionando os asteriscos
  geom_text(data = significance_positions, 
            aes(x = x_pos, y = asterisk_y, label = "*"),
            size = 3, color = "red")

p_ast_temp_w

# Salvando a figura
ggsave("fig/area_x_temp_pf_sf_significant_asterisco_wilcoxon.png", dpi = 600, width = 9, height = 5.5)

gc()

```

## Painel all variables - observation

```{r}

# Ajuste das margens
p_ret_prec_w <- p_ast_prec_w + 
  scale_x_discrete(expand = c(0.05, 0.05)) + 
  theme(plot.margin = margin(t = 10, r = 10, b = 5, l = 20))  # Ajuste de margens

p_ret_evapo_w <- p_ast_evapo_w + 
  scale_x_discrete(expand = c(0.05, 0.05)) + 
  theme(plot.margin = margin(t = 5, r = 10, b = 5, l = 20))   # Ajuste de margens

p_ret_temp_w <- p_ast_temp_w + 
  scale_x_discrete(expand = c(0.05, 0.05)) + 
  theme(plot.margin = margin(t = 5, r = 10, b = 10, l = 20))  # Ajuste de margens


# Criar painel com espaçamento ajustado
painel_obs <- ggarrange(
  p_ret_prec_w, p_ret_evapo_w, p_ret_temp_w,
  ncol = 1, nrow = 3,
  labels = c("A", "B", "C"),  # Letras dos subplots
  font.label = list(color = "black", face = "bold", size = 14, family = "serif"),
  align = "v",                # Alinhamento vertical
  heights = c(1, 1, 1)        # Força os plots a terem alturas iguais
)

# Salvar figura final
ggsave("fig/painels/painel_fraction_forest_x_prec.png", 
       plot = painel_obs, dpi = 600, width = 10, height = 12, bg = "white")

ggsave("fig/painels/painel_fraction_forest_x_prec.pdf", 
       plot = painel_obs, width = 10, height = 12, bg = "white")

gc()

```

# -#-#-#-#-#-#-#-#-#-#-#-#-#-#-#-#-#-#-#-#-#
# ---------------- Modeling ----------------
# -#-#-#-#-#-#-#-#-#-#-#-#-#-#-#-#-#-#-#-#-#

# Packages

```{r}

library(lme4)
library(performance)
library(readxl)
library(tidyverse)
library(dplyr)
library(cowplot)
library(DHARMa)
library(writexl)
library(merTools)
library(lmtest)
library(patchwork)
library(emmeans)
library(stringr)
library(DescTools)

```

# SEM LINHA DE BASE 

# PRECIPITATION

## Model choice

```{r}

all_pf_sf_prec_model = read_xlsx("data_group/plan_data_group_prec.xlsx")

## CBA
model_cba_prec = all_pf_sf_prec_model %>% 
  filter(region == "CBA") 

model_cba_prec$type = as.factor(model_cba_prec$type)


## EBA
model_eba_prec = all_pf_sf_prec_model %>% 
  filter(region == "EBA")

model_eba_prec$type = as.factor(model_eba_prec$type)


## SBA
model_sba_prec = all_pf_sf_prec_model %>% 
  filter(region == "SBA") 

model_sba_prec$type = as.factor(model_sba_prec$type)

```

### Fixed effect 

```{r}

# Modelo com interação frac_area e classe florestal

## CBA
model_CBA_prec <- lmerTest::lmer(Prec ~ ff_area*Tipo + 
                                (1 | Ano), data = model_cba_prec)


#EBA
model_EBA_prec = lmerTest::lmer(Prec ~ ff_area*Tipo + 
                                     (1|Ano), data = model_eba_prec)


##SBA
model_SBA_prec = lmerTest::lmer(Prec ~ ff_area*Tipo + 
                                     (1|Ano), data = model_sba_prec)

# 
summary(model_CBA_prec)
summary(model_EBA_prec)
summary(model_SBA_prec)

#
BIC(model_CBA_prec)
BIC(model_EBA_prec)
BIC(model_SBA_prec)

#
predict(model_CBA_prec)
predict(model_EBA_prec)
predict(model_SBA_prec)

gc()

# Obtain the fixed effects

cba_prec_fix = fixef(model_CBA_prec)
cba_prec_fix = as.data.frame(cba_prec_fix)

eba_prec_fix = fixef(model_EBA_prec)
eba_prec_fix = as.data.frame(eba_prec_fix)

sba_prec_fix = fixef(model_SBA_prec)
sba_prec_fix = as.data.frame(sba_prec_fix)

gc()

###### Framework ########
parameters = c("sig1","sigma", "1-10","10-20","20-30","30-40","40-50","50-60","60-70","70-80","80-90","90-100", "1-10","1-10","1-10","10-20","20-30","30-40","40-50","50-60","60-70","70-80","80-90","90-100", "10-20","20-30","30-40","40-50","50-60","60-70","70-80","80-90","90-100", "10-20","20-30","30-40","40-50","50-60","60-70","70-80","80-90","90-100")
parameters = as.data.frame(parameters)

# CBA
# confint - indica incerteza apenas sobre a média estimada da resposta, não sobre obs. individuais
ic_cba_prec = confint(model_CBA_prec)
ic_cba_prec = as.data.frame(ic_cba_prec)

ic_cba_prec$parameters = parameters$parameters
ic_cba_prec = ic_cba_prec |> 
  filter(!parameters %in% c("sig1","sigma"))

ic_cba_prec$fixed_effect = cba_prec_fix$cba_prec_fix
ic_cba_prec$region = "CBA"

# EBA
ic_eba_prec = confint(model_EBA_prec)
ic_eba_prec = as.data.frame(ic_eba_prec)

ic_eba_prec$parameters = parameters$parameters

ic_eba_prec = ic_eba_prec |> 
  filter(!parameters %in% c("sig1","sigma"))

ic_eba_prec$fixed_effect = eba_prec_fix$eba_prec_fix
ic_eba_prec$region = "EBA"

# SBA
ic_sba_prec = confint(model_SBA_prec)
ic_sba_prec = as.data.frame(ic_sba_prec)

ic_sba_prec$parameters = parameters$parameters

ic_sba_prec = ic_sba_prec |> 
  filter(!parameters %in% c("sig1","sigma"))

ic_sba_prec$fixed_effect = sba_prec_fix$sba_prec_fix
ic_sba_prec$region = "SBA"


#
all_forest_prec = rbind(ic_cba_prec,ic_eba_prec,ic_sba_prec)
colnames(all_forest_prec) = c("low","high","parameters","fixed_effect","region")
all_forest_prec$region = as.factor(all_forest_prec$region)

# Cria a nova coluna 'rownames' a partir dos nomes das linhas
all_forest_prec$rownames <- rownames(all_forest_prec)

# Extrai o tipo de vegetação a partir dos nomes das linhas
all_forest_prec$vegetation <- case_when(
  str_detect(all_forest_prec$rownames, "TipoSF_advanced") ~ "SF_advanced",
  str_detect(all_forest_prec$rownames, "TipoSF_beginning") ~ "SF_beginning",
  str_detect(all_forest_prec$rownames, "TipoSF_intermediate") ~ "SF_intermediate",
  TRUE ~ "PF"  # Assumimos que se não é SF, então é Primária (PF)
)

gc()

```

#### Efeitos para cada ff_area e classe florestal

```{r}

# Para cada modelo
em_cba <- emmeans(model_CBA_prec, ~ ff_area | Tipo)
em_eba <- emmeans(model_EBA_prec, ~ ff_area | Tipo)
em_sba <- emmeans(model_SBA_prec, ~ ff_area | Tipo)

em_df_cba <- as.data.frame(emmeans(model_CBA_prec, ~ ff_area * Tipo))
em_df_eba <- as.data.frame(emmeans(model_EBA_prec, ~ ff_area * Tipo))
em_df_sba <- as.data.frame(emmeans(model_SBA_prec, ~ ff_area * Tipo))

em_df_cba$region <- "CBA"
em_df_eba$region <- "EBA"
em_df_sba$region <- "SBA"

# Juntar todos
em_all <- bind_rows(em_df_cba, em_df_eba, em_df_sba)

```

#### Constrastes e significancia

```{r}

# Função para obter contrasts PF - SF para cada região
get_contrasts <- function(model, region_name) {
  em <- emmeans(model, ~ ff_area:Tipo)
  contrast_res <- contrast(em, method = "revpairwise", by = "ff_area", adjust = "fdr")
  df <- as.data.frame(contrast_res)
  df$region <- region_name
  return(df)
}

# Obter contrastes para cada região
contrast_CBA_df <- get_contrasts(model_CBA_prec, "CBA")
contrast_EBA_df <- get_contrasts(model_EBA_prec, "EBA")
contrast_SBA_df <- get_contrasts(model_SBA_prec, "SBA")

# Unir os dados
all_contrasts <- bind_rows(contrast_CBA_df, contrast_EBA_df, contrast_SBA_df)

# Manter apenas os contrastes entre PF e SF_* (não entre os SFs entre si)
sf_levels <- c("SF_beginning", "SF_intermediate", "SF_advanced")
all_contrasts <- all_contrasts %>%
  filter((str_detect(contrast, "PF") & str_detect(contrast, "SF_")))

# Extrair variáveis
all_contrasts <- all_contrasts %>%
  separate(contrast, into = c("tipo1", "tipo2"), sep = " - ") %>%
  # Manter apenas os contrastes entre PF e SF (em qualquer ordem)
  filter((tipo1 == "PF" & tipo2 %in% sf_levels) | (tipo2 == "PF" & tipo1 %in% sf_levels)) %>%
  mutate(
    ff_area = factor(ff_area, levels = unique(ff_area)),
    tipo_sf = if_else(tipo1 == "PF", tipo2, tipo1),
    tipo_sf = factor(tipo_sf, levels = sf_levels),
    estimate = if_else(tipo1 == "PF", estimate, -estimate),  # garantir PF - SF
    sig_label = ifelse(p.value < 0.05, "*", "")
  )

# Garante que parâmetros estejam em ordem correta
all_contrasts$ff_area <- factor(all_contrasts$ff_area, 
                                     levels = c("1-10", "10-20", "20-30", "30-40", "40-50",
                                                "50-60", "60-70", "70-80", "80-90", "90-100"))

# Ajusta ordem dos tipos de vegetação se necessário
all_contrasts$tipo_sf <- factor(all_contrasts$tipo_sf, 
                                levels = c("SF_beginning", "SF_intermediate", "SF_advanced"))

```

### Painel Prec

```{r}

# Plot de pontos
plot_point_prec <- function(region_name, show_y = TRUE, show_legend = FALSE, show_y_axes = TRUE) {
  p <- ggplot(filter(em_all, region == region_name), 
              aes(x = ff_area, y = emmean, color = Tipo, group = Tipo)) +
    geom_errorbar(aes(ymin = lower.CL, ymax = upper.CL),
                  position = position_dodge(width = 0.8), width = 0.6, size = 0.5) +
    geom_point(position = position_dodge(width = 0.8), size = 1.5) +
    ggthemes::theme_few() +
    theme(
      text = element_text(size = 12, face = "bold", family = "serif"),
      legend.position = if (show_legend) "right" else "none",
      legend.title = element_blank(),
      legend.background = element_rect(fill = "transparent"),
      legend.text = element_text(size = 10),
      axis.text = element_text(size = 10, face = "plain", family = "serif", color = "black"),
      axis.text.x = element_blank(),
      #axis.text.x = element_text(size = 10, angle = 45, hjust = 1, vjust = 1),
      axis.text.y = if (show_y_axes) element_text(size = 10) else element_blank(),
      axis.title.y = if (show_y) element_text(size = 14, margin = margin(r = -20)) else element_blank(),
      axis.title.x = element_blank(),
      strip.text = element_text(size = 14, face = "bold", family = "serif"),
      plot.margin = margin(2, 2, 2, 2)
    ) +
    scale_color_manual(values = c("midnightblue", "#87CEFA", "#1E90FF", "#0000FF")) +
    scale_y_continuous(limits = c(1800, 2600), breaks = seq(1800, 2600, by = 200)) +
    #labs(y = if (show_y) "Precipitation\nfixed effects (mm·yr⁻¹)" else NULL) +
    labs(y = if (show_y) expression(bold(atop("Precipitation", "fixed effects (mm·yr"^{-1}*")"))) else NULL) 
  
  return(p)
}

# Atualizar ordem dos fatores e renomear os labels
all_contrasts <- all_contrasts %>%
  mutate(
    tipo_sf = factor(tipo_sf, levels = c("SF_beginning", "SF_intermediate", "SF_advanced")),
    tipo_sf_label = fct_recode(tipo_sf,
                               "SF beginning" = "SF_beginning",
                               "SF intermediate" = "SF_intermediate",
                               "SF advanced" = "SF_advanced")
  )


# Criar coluna categórica para estimate
all_contrasts <- all_contrasts %>%
  mutate(
    estimate_cat = factor(cut((estimate),
                              breaks = c(-Inf, 100, 200, Inf),
                              labels = c("<100", "100–200", ">200")),
                          levels = c("<100", "100–200", ">200"))
  )

# Heatmap de contrastes
plot_heat_prec <- function(region_name, show_legend = FALSE, show_y_labels = TRUE) {
  ggplot(filter(all_contrasts, region == region_name), 
         aes(x = ff_area, y = tipo_sf_label, fill = estimate_cat)) +
    geom_tile(color = "white", height = 0.7) +
    geom_text(aes(label = sig_label), size = 3, color = "red", family = "serif") +
    scale_fill_manual(values = c("<100" = "#87CEFA", "100–200" = "#1E90FF", ">200" = "#0000FF"),
                      limits = c("<100", "100–200", ">200"),
                      drop = FALSE,
                      name = expression(bold(atop(Delta~"Prec (PF - SF)", "(mm·yr"^{-1}*")"))))+
    ggthemes::theme_few() +
    theme(
      text = element_text(size = 12, face = "bold", family = "serif"),
      axis.text.x = element_blank(),
      axis.title = element_blank(),
      axis.text.y = if (show_y_labels) element_text(size = 10, face = "plain", family = "serif", color = "black") else element_blank(),
      legend.position = if (show_legend) "right" else "none",
      legend.title = element_text(size = 10, face = "bold", family = "serif"),
      legend.text = element_text(size = 10),
      plot.title = element_text(hjust = 0.5, size = 14, face = "bold", family = "serif"),
      strip.text = element_text(size = 14, face = "bold", family = "serif"),
      plot.margin = margin(2, 2, 2, 2)
    ) +
    labs(title = region_name)
}

# Combinar gráficos para cada região
panel_CBA_prec <- plot_heat_prec("CBA", show_legend = FALSE, show_y_labels = TRUE) /
             plot_point_prec("CBA", show_y = TRUE, show_legend = FALSE, show_y_axes = TRUE)
panel_CBA_prec <- panel_CBA_prec + plot_layout(heights = c(0.2, 0.8))

panel_EBA_prec <- plot_heat_prec("EBA", show_legend = FALSE, show_y_labels = FALSE) /
             plot_point_prec("EBA", show_y = FALSE, show_legend = FALSE, show_y_axes = FALSE)
panel_EBA_prec <- panel_EBA_prec + plot_layout(heights = c(0.2, 0.8))

panel_SBA_prec <- plot_heat_prec("SBA", show_legend = TRUE, show_y_labels = FALSE) /
             plot_point_prec("SBA", show_y = FALSE, show_legend = TRUE, show_y_axes = FALSE)
panel_SBA_prec <- panel_SBA_prec + plot_layout(heights = c(0.2, 0.8))

# Combinar todos os painéis horizontalmente
final_panel_prec <- (panel_CBA_prec | panel_EBA_prec | panel_SBA_prec)

# Exibir painel final
final_panel_prec

# Salvar
ggsave("fig/fixed_fixed_prec.png",
       plot = final_panel_prec,
       bg = "white", dpi = 600, width = 9, height = 5.5)

gc()

```

#### Todos os constraste entre frações de área

```{r}

# Lista de modelos
modelos <- list(CBA = model_CBA_prec, EBA = model_EBA_prec, SBA = model_SBA_prec)

# Função para gerar todos os contrastes PF - SF
get_all_contrasts <- function(model, region_name) {
  em <- emmeans(model, ~ ff_area * Tipo)
  contrast_res <- contrast(em, method = "revpairwise", adjust = "fdr")
  df <- as.data.frame(contrast_res)
  df$region <- region_name
  return(df)
}

# Aplicar para todas as regiões
all_contrasts_sup <- purrr::map2_dfr(modelos, names(modelos), get_all_contrasts)

str(all_contrasts_sup)

# Extrair contrastes entre PF e SF
sf_levels <- c("SF_beginning", "SF_intermediate", "SF_advanced")

all_contrasts_sup <- all_contrasts_sup %>%
  filter(str_detect(contrast, "PF") & str_detect(contrast, "SF_"))

# Extrair informações usando regex
# Regex para capturar (faixa tipo) - (faixa tipo)
extr <- str_match(all_contrasts_sup$contrast,
                  "\\(([^ ]+) ([^)]+)\\) - \\(([^ ]+) ([^)]+)\\)")

# Adicionar colunas extraídas
all_contrasts_sup <- all_contrasts_sup %>%
  mutate(
    faixa1 = extr[, 2],
    tipo1 = extr[, 3],
    faixa2 = extr[, 4],
    tipo2 = extr[, 5]
  ) %>%
  filter((tipo1 == "PF" & tipo2 %in% sf_levels) | (tipo2 == "PF" & tipo1 %in% sf_levels)) %>%
  mutate(
    faixa_PF = if_else(tipo1 == "PF", faixa1, faixa2),
    faixa_SF = if_else(tipo1 == "PF", faixa2, faixa1),
    tipo_SF  = if_else(tipo1 == "PF", tipo2, tipo1),
    estimate = if_else(tipo1 == "PF", estimate, -estimate),  # garantir PF - SF
    sig_label = ifelse(p.value < 0.05, "*", "")
  )

# Ajustar fatores
faixas_niveis <- c("1-10", "10-20", "20-30", "30-40", "40-50",
                   "50-60", "60-70", "70-80", "80-90", "90-100")

sf_levels <- c("SF_beginning", "SF_intermediate", "SF_advanced")

all_contrasts_sup <- all_contrasts_sup %>%
  mutate(
    faixa_PF = factor(faixa_PF, levels = faixas_niveis),
    faixa_SF = factor(faixa_SF, levels = faixas_niveis),
    tipo_SF  = factor(tipo_SF,  levels = sf_levels)
  )


# Classificação mantendo sinal
all_contrasts_sup <- all_contrasts_sup %>%
   mutate(
    tipo_SF = fct_recode(tipo_SF,
                         "SF beginning" = "SF_beginning",
                         "SF intermediate" = "SF_intermediate",
                         "SF advanced" = "SF_advanced")
  ) %>% 
  mutate(
    estimate_class = case_when(
      estimate < 0 ~ "<0",
      estimate >= 0 & estimate < 100 ~ "0-100",
      estimate >= 100 & estimate < 200 ~ "100–200",
      estimate >= 200 & estimate < 300 ~ "200–300",
      estimate >= 300 ~ ">300"
    ),
    estimate_class = factor(estimate_class, levels = c("<0", "0-100", "100–200", "200–300", ">300"))
  )


# Plot
heatmap_all_contrasts <- ggplot(all_contrasts_sup, 
                        aes(x = faixa_SF, y = faixa_PF, fill = estimate_class)) +
  geom_tile(color = "white") +
  geom_text(aes(label = sig_label), color = "red", size = 3, family = "serif") +
  scale_fill_manual(values = c(
    "<0" = "#F4A582",
    "0-100" = "#92C5DE",
    "100–200" = "#4393C3",
    "200–300" = "#2166AC",
    ">300" = "#053061"
  ), name = expression(bold(atop(Delta~"Prec (PF - SF)", "(mm·yr"^{-1}*")"))))+
  facet_grid(tipo_SF ~ region) +
  theme_minimal(base_family = "serif") +
  theme(
    axis.text.x = element_text(angle = 45, hjust = 1),
    strip.text = element_text(size = 12, face = "bold"),
    axis.title = element_blank()
  )

heatmap_all_contrasts

# Salvar
ggsave("fig/supplemental_material/contrastes_fixed_efects_prec.png", width = 10, height = 8, dpi = 600, bg = "white")

ggsave("fig/supplemental_material/contrastes_fixed_efects_prec.pdf", width = 10, height = 8, bg = "white")

gc()

```

### Random effect

```{r}

# Função para extrair efeitos aleatórios com IC por região
extract_random_effects <- function(model, region_name) {
  # Efeitos aleatórios com variância condicional
  ran <- ranef(model, condVar = TRUE)
  
  # Extrair efeitos por ano
  ran_df <- as.data.frame(ran$Ano)
  names(ran_df) <- "effect"
  ran_df$ano <- rownames(ran$Ano)
  
  # Intervalos de confiança (erro padrão)
  se <- attr(ran$Ano, "postVar")[1, 1, ] |> sqrt()
  
  ran_df <- ran_df %>%
    mutate(
      se = se,
      lower = effect - 1.96 * se,
      upper = effect + 1.96 * se,
      region = region_name
    )
  
  return(ran_df)
}

# Aplicar para os três modelos (substitua pelos seus objetos reais)
random_cba <- extract_random_effects(model_CBA_prec, "CBA")
random_eba <- extract_random_effects(model_EBA_prec, "EBA")
random_sba <- extract_random_effects(model_SBA_prec, "SBA")

# Combinar tudo
random_all <- bind_rows(random_cba, random_eba, random_sba)

# Garantir que o ano seja ordenável
random_all$ano <- as.numeric(as.character(random_all$ano))

```

##### Plot

```{r}

# Plot
p1_rand_prec <- ggplot(random_all, aes(x = ano, y = effect)) +
  geom_hline(yintercept = 0, linetype = "dashed", color = "gray40") +
  geom_bar(stat = "identity", position = "dodge", alpha = 0.8, fill = "#1E90FF") +
  geom_errorbar(aes(ymin = lower, ymax = upper), width = 0.5, color = "black") +
  facet_wrap(~region, scales = "free_x") +
  scale_x_continuous(breaks = seq(2001, 2021, by = 2)) + 
  ggthemes::theme_few() +
    theme(
      text = element_text(size = 12, face = "bold", family = "serif"),
      axis.text = element_text(size = 10, face = "plain", family = "serif", color = "black"),
      #axis.text.x = element_text(angle = 45, hjust = 1),
      axis.text.x = element_blank(),
      axis.title = element_text(size = 14),
      strip.text = element_text(face = "bold", size = 13)) +
  labs(
    x = "",
    y = expression(bold(atop("Precipitation", "random effects (mm·yr"^{-1}*")")))
  )

p1_rand_prec

ggsave("fig/histogram_random_prec.png", bg = "white", dpi = 600, width = 9, height = 5.5)

```

### Predicted

#### R-square for Linear Mixed Model (LMM)

```{r}

# CBA

r2_cba_prec = r2_nakagawa(model_CBA_prec)
r2_cba_prec_cond <- round(r2_cba_prec$R2_conditional, 3)

# EBA

r2_eba_prec = r2_nakagawa(model_EBA_prec)
r2_eba_prec_cond <- round(r2_eba_prec$R2_conditional, 3)

# SBA

r2_sba_prec = r2_nakagawa(model_SBA_prec)
r2_sba_prec_cond <- round(r2_sba_prec$R2_conditional, 3)

gc()

```

#### CCC de Lins

```{r}

## CBA

# Obter os valores observados e previstos
observado_cba_prec <- model_cba_prec$Prec
previsto_cba_prec  <- predict(model_CBA_prec)

ccc_result_cba_prec  <- CCC(observado_cba_prec , previsto_cba_prec )
ccc_val_cba_prec <- round(ccc_result_cba_prec$rho.c[, "est"], 3)


## EBA

# Obter os valores observados e previstos
observado_eba_prec <- model_eba_prec$Prec
previsto_eba_prec  <- predict(model_EBA_prec)

ccc_result_eba_prec  <- CCC(observado_eba_prec , previsto_eba_prec )
ccc_val_eba_prec <- round(ccc_result_eba_prec$rho.c[, "est"], 3)

## SBA

# Obter os valores observados e previstos
observado_sba_prec <- model_sba_prec$Prec
previsto_sba_prec  <- predict(model_SBA_prec)

ccc_result_sba_prec  <- CCC(observado_sba_prec , previsto_sba_prec )
ccc_val_sba_prec <- round(ccc_result_sba_prec$rho.c[, "est"], 3)

```

##### Plot

```{r}

## CBA
model_cba_prec$predicted <- predict(model_CBA_prec, model_cba_prec)

limite_min <- floor(min(model_cba_prec$Prec, model_cba_prec$predicted, na.rm = TRUE)/ 200) * 200
limite_max <- ceiling(max(model_cba_prec$Prec, model_cba_prec$predicted, na.rm = TRUE)/ 200) * 200

cba_pf = model_cba_prec |> 
  ggplot(aes(Prec,predicted))+
  geom_point(size = 2, alpha = .7)+
  geom_smooth(method = "lm", se = F, color = "orange")+
  theme_minimal()+
  theme(text = element_text(size = 12, face = "bold", family = "serif"),
        axis.title.y = element_text(margin = margin(r = 10)),
        plot.title = element_text(size = 14, face = "bold", family = "serif", hjust = 0.5))+
  labs(x = "",
       y = "Predicted \nprecipitation (mm·yr⁻¹)",
       #y = expression(atop("Preditcted", paste("precipitation (mm·", yr^{-1}, ")"))),
       title = "CBA",
       subtitle = paste0("R² = ", r2_cba_prec_cond, 
                      " | CCC = ", ccc_val_cba_prec)) +
  theme(plot.subtitle = element_text(size = 14, face = "plain", family = "serif"))


## EBA
model_eba_prec$predicted <- predict(model_EBA_prec, model_eba_prec)

limite_min <- floor(min(model_eba_prec$Prec, model_eba_prec$predicted, na.rm = TRUE) / 200) * 200
limite_max <- ceiling(max(model_eba_prec$Prec, model_eba_prec$predicted, na.rm = TRUE) / 200) * 200

eba_pf = model_eba_prec |> 
  ggplot(aes(Prec,predicted))+
  geom_point(size = 2, alpha = .7)+
  geom_smooth(method = "lm", se = F, color = "orange")+
  theme_minimal()+
  theme(text = element_text(size = 12, face = "bold", family = "serif"),
        axis.title.y = element_text(margin = margin(r = 10)),
        plot.title = element_text(size = 14, face = "bold", family = "serif", hjust = 0.5))+
  labs(x = "",
       y = "",
       title = "EBA",
       subtitle = paste("R² = ", r2_eba_prec_cond, 
                      " | CCC = ", ccc_val_eba_prec)) +
  theme(plot.subtitle = element_text(size = 14, face = "plain", family = "serif"))


##SBA
model_sba_prec$predicted <- predict(model_SBA_prec, model_sba_prec)

limite_min <- floor(min(model_sba_prec$Prec, model_sba_prec$predicted, na.rm = TRUE) / 200) * 200
limite_max <- ceiling(max(model_sba_prec$Prec, model_sba_prec$predicted, na.rm = TRUE) / 200) * 200

sba_pf = model_sba_prec |> 
  ggplot(aes(Prec,predicted))+
  geom_point(size = 2, alpha = .7)+
  geom_smooth(method = "lm", se = F, color = "orange")+
  theme_minimal()+
  theme(text = element_text(size = 12, face = "bold", family = "serif"),
        axis.title.y = element_text(margin = margin(r = 10)),
        plot.title = element_text(size = 14, face = "bold", family = "serif", hjust = 0.5))+
  labs(x = "",
       y = "",
       title = "SBA",
       subtitle = paste("R² = ", r2_sba_prec_cond, 
                      " | CCC = ", ccc_val_sba_prec)) +
  theme(plot.subtitle = element_text(size = 14, face = "plain", family = "serif"))

```

##### Painel

```{r}

# Função para incluir escalas iguais nos eixos
ajustar_plot <- function(plot) {
  plot + 
    scale_x_continuous(limits = c(limite_min, limite_max), breaks = seq(limite_min, limite_max, by = 200)) +
    scale_y_continuous(limits = c(limite_min, limite_max), breaks = seq(limite_min, limite_max, by = 200))
}

# Aplicando a função a cada gráfico
cba_pf <- ajustar_plot(cba_pf)
eba_pf <- ajustar_plot(eba_pf)
sba_pf <- ajustar_plot(sba_pf)


# Juntando todos os plots de prec
p1_pred_prec = (cba_pf + eba_pf + sba_pf) + 
           plot_layout(ncol = 3, nrow = 1, guides = "collect") &  
           theme(text = element_text(size = 12, face = "bold", family = "serif"),  # Texto geral
                 axis.text = element_text(size = 10, face = "plain", family = "serif"),  # Texto dos eixos
                 axis.text.x = element_text(size = 10, angle = 45, hjust = 1, vjust = 1, family = "serif"))  
                 #axis.text.y = element_text(size = 10, family = "serif"))  # Fonte serif no eixo Y

p1_pred_prec

ggsave("fig/supplemental_material/predicted_observed_prec.png", bg = "white", dpi = 600, width = 12, height = 5.5)

```

### Model plotting

#### CBA

```{r}

# Atribuindo os dados
model_cba_all_prec = model_cba_prec


model_cba_all_prec[model_cba_all_prec$ff_area== "1-10",
                     c("area")]<-1
model_cba_all_prec[model_cba_all_prec$ff_area== "10-20",
                     c("area")]<-2
model_cba_all_prec[model_cba_all_prec$ff_area== "20-30",
                     c("area")]<-3
model_cba_all_prec[model_cba_all_prec$ff_area== "30-40",
                     c("area")]<-4
model_cba_all_prec[model_cba_all_prec$ff_area== "40-50",
                     c("area")]<-5
model_cba_all_prec[model_cba_all_prec$ff_area== "50-60",
                     c("area")]<-6
model_cba_all_prec[model_cba_all_prec$ff_area== "60-70",
                     c("area")]<-7
model_cba_all_prec[model_cba_all_prec$ff_area== "70-80",
                     c("area")]<-8
model_cba_all_prec[model_cba_all_prec$ff_area== "80-90",
                     c("area")]<-9
model_cba_all_prec[model_cba_all_prec$ff_area== "90-100",
                     c("area")]<-10

model_cba_all_prec[model_cba_all_prec$type== 1,
                     c("vegetation")]<-"PF"
model_cba_all_prec[model_cba_all_prec$type== 2,
                     c("vegetation")]<-"SF_beginning"
model_cba_all_prec[model_cba_all_prec$type== 3,
                     c("vegetation")]<-"SF_intermediate"
model_cba_all_prec[model_cba_all_prec$type== 4,
                     c("vegetation")]<-"SF_advanced"

model_cba_all_prec

```

```{r}

# Reordenar os níveis de 'Tipo'
model_cba_all_prec <- model_cba_all_prec %>%
  mutate(vegetation = factor(vegetation, levels = c("PF", "SF_beginning", "SF_intermediate", "SF_advanced")))


m1_prec_cba <- model_cba_all_prec %>%
  ggplot(aes(x = area * 10, y = Prec, color = vegetation)) +  # Define 'color' no aes
  theme_bw() +
  geom_point(size = 1, alpha = 0.7) +  # Ajusta tamanho e transparência dos pontos
  geom_line(aes(y = predicted, group = vegetation), size = 1) +  # Mantém cor no grupo
  scale_color_manual(values = c("darkgreen", "#ACD39E", "#5AAE61", "#1B7837"), 
                     name = NULL,  
                     labels = c("PF", "SF beginning", "SF intermediate", "SF advanced")) +  
  scale_fill_manual(values = c("darkgreen", "#ACD39E", "#5AAE61", "#1B7837"), 
                    name = NULL,  
                    labels = c("PF", "SF beginning", "SF intermediate", "SF advanced")) +  
  facet_wrap(~Ano, nrow = 4, ncol = 6) +
  scale_y_continuous(breaks = seq(1800, 2700, by = 300)) +
  ggthemes::theme_few() +
  labs(x = "Fractional forest coverage (%)", 
       y = "Predicted precipitation (mm·yr⁻¹) - CBA",
       color = "") +
  theme(legend.position = "top",
        text = element_text(family = "serif"),
        axis.title = element_text(size = 16, face = "bold"),
        strip.text = element_text(face = "bold", size = 12),
        legend.text = element_text(size = 14, face = "bold"),  
        legend.title = element_text(face = "bold", size = 14),
        plot.title = element_text(size = 14, face = "bold", hjust = 0.5),  # Centraliza título
        axis.text = element_text(size = 12))


ic_cba_prec

m1_prec_cba

ggsave("fig/supplemental_material/predicted_prec_CBA.png", bg = "white",
       dpi = 600, width = 10, height = 8)

```

#### EBA

```{r}

model_eba_all_prec = model_eba_prec

model_eba_all_prec[model_eba_all_prec$ff_area== "1-10",
                     c("area")]<-1
model_eba_all_prec[model_eba_all_prec$ff_area== "10-20",
                     c("area")]<-2
model_eba_all_prec[model_eba_all_prec$ff_area== "20-30",
                     c("area")]<-3
model_eba_all_prec[model_eba_all_prec$ff_area== "30-40",
                     c("area")]<-4
model_eba_all_prec[model_eba_all_prec$ff_area== "40-50",
                     c("area")]<-5
model_eba_all_prec[model_eba_all_prec$ff_area== "50-60",
                     c("area")]<-6
model_eba_all_prec[model_eba_all_prec$ff_area== "60-70",
                     c("area")]<-7
model_eba_all_prec[model_eba_all_prec$ff_area== "70-80",
                     c("area")]<-8
model_eba_all_prec[model_eba_all_prec$ff_area== "80-90",
                     c("area")]<-9
model_eba_all_prec[model_eba_all_prec$ff_area== "90-100",
                     c("area")]<-10

model_eba_all_prec[model_eba_all_prec$type== 1,
                     c("vegetation")]<-"PF"
model_eba_all_prec[model_eba_all_prec$type== 2,
                     c("vegetation")]<-"SF_beginning"
model_eba_all_prec[model_eba_all_prec$type== 3,
                     c("vegetation")]<-"SF_intermediate"
model_eba_all_prec[model_eba_all_prec$type== 4,
                     c("vegetation")]<-"SF_advanced"

model_eba_all_prec

```

```{r}

# Reordenar os níveis de 'Tipo'
model_eba_all_prec <- model_eba_all_prec %>%
  mutate(vegetation = factor(vegetation, levels = c("PF", "SF_beginning", "SF_intermediate", "SF_advanced")))


m1_prec_eba <- model_eba_all_prec %>%
  ggplot(aes(x = area * 10, y = Prec, color = vegetation)) +  # Define 'color' no aes
  theme_bw() +
  geom_point(size = 1, alpha = 0.7) +  # Ajusta tamanho e transparência dos pontos
  geom_line(aes(y = predicted, group = vegetation), size = 1) +  # Mantém cor no grupo
  scale_color_manual(values = c("darkgreen", "#ACD39E", "#5AAE61", "#1B7837"), 
                     name = NULL,  
                     labels = c("PF", "SF beginning", "SF intermediate", "SF advanced")) +  
  scale_fill_manual(values = c("darkgreen", "#ACD39E", "#5AAE61", "#1B7837"), 
                    name = NULL,  
                    labels = c("PF", "SF beginning", "SF intermediate", "SF advanced")) +
  scale_y_continuous(breaks = seq(1700, 2600, by = 300)) +
  ggthemes::theme_few() +
  facet_wrap(~Ano, nrow = 4, ncol = 6) +
  labs(x = "Fractional forest coverage (%)", 
       y = "Predicted precipitation (mm·yr⁻¹) - EBA",
       color = "") +
  theme(legend.position = "top",
        text = element_text(family = "serif"),
        axis.title = element_text(size = 16, face = "bold"),
        strip.text = element_text(face = "bold", size = 12),
        legend.text = element_text(size = 14, face = "bold"),  
        legend.title = element_text(face = "bold", size = 14),
        plot.title = element_text(size = 14, face = "bold", hjust = 0.5),  # Centraliza título
        axis.text = element_text(size = 12))

ic_eba_prec

m1_prec_eba

ggsave("fig/supplemental_material/predicted_prec_EBA.png", bg = "white",
       dpi = 600, width = 10, height = 8)

```

#### SBA

```{r}

model_sba_all_prec = model_sba_prec

model_sba_all_prec[model_sba_all_prec$ff_area== "1-10",
                     c("area")]<-1
model_sba_all_prec[model_sba_all_prec$ff_area== "10-20",
                     c("area")]<-2
model_sba_all_prec[model_sba_all_prec$ff_area== "20-30",
                     c("area")]<-3
model_sba_all_prec[model_sba_all_prec$ff_area== "30-40",
                     c("area")]<-4
model_sba_all_prec[model_sba_all_prec$ff_area== "40-50",
                     c("area")]<-5
model_sba_all_prec[model_sba_all_prec$ff_area== "50-60",
                     c("area")]<-6
model_sba_all_prec[model_sba_all_prec$ff_area== "60-70",
                     c("area")]<-7
model_sba_all_prec[model_sba_all_prec$ff_area== "70-80",
                     c("area")]<-8
model_sba_all_prec[model_sba_all_prec$ff_area== "80-90",
                     c("area")]<-9
model_sba_all_prec[model_sba_all_prec$ff_area== "90-100",
                     c("area")]<-10

model_sba_all_prec[model_sba_all_prec$type== 1,
                     c("vegetation")]<-"PF"
model_sba_all_prec[model_sba_all_prec$type== 2,
                     c("vegetation")]<-"SF_beginning"
model_sba_all_prec[model_sba_all_prec$type== 3,
                     c("vegetation")]<-"SF_intermediate"
model_sba_all_prec[model_sba_all_prec$type== 4,
                     c("vegetation")]<-"SF_advanced"

```

```{r}

# Reordenar os níveis de 'Tipo'
model_sba_all_prec <- model_sba_all_prec %>%
  mutate(vegetation = factor(vegetation, levels = c("PF", "SF_beginning", "SF_intermediate", "SF_advanced")))

model_sba_all_prec %>%
  ggplot(aes(x = area*10, y = Prec))+
  theme_bw()+
  geom_point(aes(x = area*10, y = Prec, color = vegetation)) + 
  geom_line(aes(y = predicted, group = vegetation, color = vegetation), size = 1)+
    scale_color_manual(values = c("darkgreen", "#ACD39E", "#5AAE61", "#1B7837"), 
                     name = NULL,  
                     labels = c("PF", "SF beginning", "SF intermediate", "SF advanced")) +  
    scale_fill_manual(values = c("darkgreen", "#ACD39E", "#5AAE61", "#1B7837"), 
                    name = NULL,  
                    labels = c("PF", "SF beginning", "SF intermediate", "SF advanced")) +
  scale_y_continuous(breaks = seq(1600, 2500, by = 300)) +
  ggthemes::theme_few() +
  facet_wrap(~Ano, nrow = 4, ncol = 6) +
  labs(x = "Fractional forest coverage (%)", 
       y = "Predicted precipitation (mm·yr⁻¹) - SBA",
       color = "") +
  theme(legend.position = "top",
        text = element_text(family = "serif"),
        axis.title = element_text(size = 16, face = "bold"),
        strip.text = element_text(face = "bold", size = 12),
        legend.text = element_text(size = 14, face = "bold"),  # Tamanho do texto da legenda
        legend.title = element_text(face = "bold", size = 14),
        plot.title = element_text(size = 14, face = "bold", hjust = 0.5),  # Centraliza título
        axis.text = element_text(size = 12))

ggsave("fig/supplemental_material/predicted_prec_SBA.png", bg = "white",
       dpi = 600, width = 10, height = 8)

```

# EVAPOTRANSPIRATION

## Model choice

```{r}

all_pf_sf_evapo_model = read_xlsx("data_group/plan_data_group_evapo.xlsx")

## CBA
model_cba_evapo = all_pf_sf_evapo_model %>% 
  filter(region == "CBA") 

model_cba_evapo$type = as.factor(model_cba_evapo$type)


## EBA
model_eba_evapo = all_pf_sf_evapo_model %>% 
  filter(region == "EBA")

model_eba_evapo$type = as.factor(model_eba_evapo$type)


## SBA
model_sba_evapo = all_pf_sf_evapo_model %>% 
  filter(region == "SBA") 

model_sba_evapo$type = as.factor(model_sba_evapo$type)

```

### Fixed effect and p-value

```{r}

# Modelo com interação frac_area e classe florestal

## CBA
model_CBA_evapo <- lmerTest::lmer(Evapo ~ ff_area*Tipo + 
                                (1 | Ano), data = model_cba_evapo)


#EBA
model_EBA_evapo = lmerTest::lmer(Evapo ~ ff_area*Tipo + 
                                     (1|Ano), data = model_eba_evapo)


##SBA
model_SBA_evapo = lmerTest::lmer(Evapo ~ ff_area*Tipo + 
                                     (1|Ano), data = model_sba_evapo)

# 
summary(model_CBA_evapo)
summary(model_EBA_evapo)
summary(model_SBA_evapo)

#
BIC(model_CBA_evapo)
BIC(model_EBA_evapo)
BIC(model_SBA_evapo)

#
predict(model_CBA_evapo)
predict(model_EBA_evapo)
predict(model_SBA_evapo)

gc()

# Obtain the fixed effects

cba_evapo_fix = fixef(model_CBA_evapo)
cba_evapo_fix = as.data.frame(cba_evapo_fix)

eba_evapo_fix = fixef(model_EBA_evapo)
eba_evapo_fix = as.data.frame(eba_evapo_fix)

sba_evapo_fix = fixef(model_SBA_evapo)
sba_evapo_fix = as.data.frame(sba_evapo_fix)

gc()

###### Framework ########
parameters = c("sig1","sigma", "1-10","10-20","20-30","30-40","40-50","50-60","60-70","70-80","80-90","90-100", "1-10","1-10","1-10","10-20","20-30","30-40","40-50","50-60","60-70","70-80","80-90","90-100", "10-20","20-30","30-40","40-50","50-60","60-70","70-80","80-90","90-100", "10-20","20-30","30-40","40-50","50-60","60-70","70-80","80-90","90-100")
parameters = as.data.frame(parameters)

# CBA
# confint - indica incerteza apenas sobre a média estimada da resposta, não sobre obs. individuais
ic_cba_evapo = confint(model_CBA_evapo)
ic_cba_evapo = as.data.frame(ic_cba_evapo)

ic_cba_evapo$parameters = parameters$parameters
ic_cba_evapo = ic_cba_evapo |> 
  filter(!parameters %in% c("sig1","sigma"))

ic_cba_evapo$fixed_effect = cba_evapo_fix$cba_evapo_fix
ic_cba_evapo$region = "CBA"

# EBA
ic_eba_evapo = confint(model_EBA_evapo)
ic_eba_evapo = as.data.frame(ic_eba_evapo)

ic_eba_evapo$parameters = parameters$parameters

ic_eba_evapo = ic_eba_evapo |> 
  filter(!parameters %in% c("sig1","sigma"))

ic_eba_evapo$fixed_effect = eba_evapo_fix$eba_evapo_fix
ic_eba_evapo$region = "EBA"

# SBA
ic_sba_evapo = confint(model_SBA_evapo)
ic_sba_evapo = as.data.frame(ic_sba_evapo)

ic_sba_evapo$parameters = parameters$parameters

ic_sba_evapo = ic_sba_evapo |> 
  filter(!parameters %in% c("sig1","sigma"))

ic_sba_evapo$fixed_effect = sba_evapo_fix$sba_evapo_fix
ic_sba_evapo$region = "SBA"


#
all_forest_evapo = rbind(ic_cba_evapo,ic_eba_evapo,ic_sba_evapo)
colnames(all_forest_evapo) = c("low","high","parameters","fixed_effect","region")
all_forest_evapo$region = as.factor(all_forest_evapo$region)

# Cria a nova coluna 'rownames' a partir dos nomes das linhas
all_forest_evapo$rownames <- rownames(all_forest_evapo)

# Extrai o tipo de vegetação a partir dos nomes das linhas
all_forest_evapo$vegetation <- case_when(
  str_detect(all_forest_evapo$rownames, "TipoSF_advanced") ~ "SF_advanced",
  str_detect(all_forest_evapo$rownames, "TipoSF_beginning") ~ "SF_beginning",
  str_detect(all_forest_evapo$rownames, "TipoSF_intermediate") ~ "SF_intermediate",
  TRUE ~ "PF"  # Assumimos que se não é SF, então é Primária (PF)
)

gc()

```

#### Efeitos para cada ff_area e classe florestal

```{r}

# Para cada modelo
em_cba <- emmeans(model_CBA_evapo, ~ ff_area | Tipo)
em_eba <- emmeans(model_EBA_evapo, ~ ff_area | Tipo)
em_sba <- emmeans(model_SBA_evapo, ~ ff_area | Tipo)

em_df_cba <- as.data.frame(emmeans(model_CBA_evapo, ~ ff_area * Tipo))
em_df_eba <- as.data.frame(emmeans(model_EBA_evapo, ~ ff_area * Tipo))
em_df_sba <- as.data.frame(emmeans(model_SBA_evapo, ~ ff_area * Tipo))

em_df_cba$region <- "CBA"
em_df_eba$region <- "EBA"
em_df_sba$region <- "SBA"

# Juntar todos
em_all <- bind_rows(em_df_cba, em_df_eba, em_df_sba)

```

#### Constrastes

```{r}

# Função para obter contrasts PF - SF para cada região
get_contrasts <- function(model, region_name) {
  em <- emmeans(model, ~ ff_area:Tipo)
  contrast_res <- contrast(em, method = "revpairwise", by = "ff_area", adjust = "fdr")
  df <- as.data.frame(contrast_res)
  df$region <- region_name
  return(df)
}

# Obter contrastes para cada região
contrast_CBA_df <- get_contrasts(model_CBA_evapo, "CBA")
contrast_EBA_df <- get_contrasts(model_EBA_evapo, "EBA")
contrast_SBA_df <- get_contrasts(model_SBA_evapo, "SBA")

# Unir os dados
all_contrasts <- bind_rows(contrast_CBA_df, contrast_EBA_df, contrast_SBA_df)

# Manter apenas os contrastes entre PF e SF_* (não entre os SFs entre si)
sf_levels <- c("SF_beginning", "SF_intermediate", "SF_advanced")
all_contrasts <- all_contrasts %>%
  filter((str_detect(contrast, "PF") & str_detect(contrast, "SF_")))

# Extrair variáveis
all_contrasts <- all_contrasts %>%
  separate(contrast, into = c("tipo1", "tipo2"), sep = " - ") %>%
  # Manter apenas os contrastes entre PF e SF (em qualquer ordem)
  filter((tipo1 == "PF" & tipo2 %in% sf_levels) | (tipo2 == "PF" & tipo1 %in% sf_levels)) %>%
  mutate(
    ff_area = factor(ff_area, levels = unique(ff_area)),
    tipo_sf = if_else(tipo1 == "PF", tipo2, tipo1),
    tipo_sf = factor(tipo_sf, levels = sf_levels),
    estimate = if_else(tipo1 == "PF", estimate, -estimate),  # garantir PF - SF
    sig_label = ifelse(p.value < 0.05, "*", "")
  )

# Garante que parâmetros estejam em ordem correta
all_contrasts$ff_area <- factor(all_contrasts$ff_area, 
                                     levels = c("1-10", "10-20", "20-30", "30-40", "40-50",
                                                "50-60", "60-70", "70-80", "80-90", "90-100"))

# Ajusta ordem dos tipos de vegetação se necessário
all_contrasts$tipo_sf <- factor(all_contrasts$tipo_sf, 
                                levels = c("SF_beginning", "SF_intermediate", "SF_advanced"))

```

### Painel Evapo

```{r}

# Plot de pontos
plot_point_evapo <- function(region_name, show_y = TRUE, show_legend = FALSE, show_y_axes = TRUE) {
  p <- ggplot(filter(em_all, region == region_name), 
              aes(x = ff_area, y = emmean, color = Tipo, group = Tipo)) +
    geom_errorbar(aes(ymin = lower.CL, ymax = upper.CL),
                  position = position_dodge(width = 0.8), width = 0.6, size = 0.5) +
    geom_point(position = position_dodge(width = 0.8), size = 1.5) +
    ggthemes::theme_few() +
    theme(
      text = element_text(size = 12, face = "bold", family = "serif"),
      legend.position = if (show_legend) "right" else "none",
      legend.title = element_blank(),
      legend.background = element_rect(fill = "transparent"),
      legend.text = element_text(size = 10),
      axis.text = element_text(size = 10, face = "plain", family = "serif", color = "black"),
      axis.text.x = element_blank(),
      #axis.text.x = element_text(size = 10, angle = 45, hjust = 1, vjust = 1),
      axis.text.y = if (show_y_axes) element_text(size = 10) else element_blank(),
      axis.title.y = if (show_y) element_text(size = 14, margin = margin(r = -20)) else element_blank(),
      axis.title.x = element_blank(),
      strip.text = element_text(size = 14, face = "bold", family = "serif"),
      plot.margin = margin(2, 2, 2, 2)
    ) +
    scale_color_manual(values = c("#02401B", "lightgreen", "green1", "green4")) +
    scale_y_continuous(limits = c(1200, 1700), breaks = seq(1200, 1700, by = 100)) +
    #labs(y = if (show_y) "Evapotranspiration\nfixed effects (mm·yr⁻¹)" else NULL) +
    labs(y = if (show_y) expression(bold(atop("Evapotranspiration", "fixed effects (mm·yr"^{-1}*")"))) else NULL)
  
  return(p)
}

# Atualizar ordem dos fatores e renomear os labels
all_contrasts <- all_contrasts %>%
  mutate(
    tipo_sf = factor(tipo_sf, levels = c("SF_beginning", "SF_intermediate", "SF_advanced")),
    tipo_sf_label = fct_recode(tipo_sf,
                               "SF beginning" = "SF_beginning",
                               "SF intermediate" = "SF_intermediate",
                               "SF advanced" = "SF_advanced")
  )


# Criar coluna categórica para estimate
all_contrasts <- all_contrasts %>%
  mutate(
    estimate_cat = factor(cut((estimate),
                              breaks = c(-Inf, -30, 0, Inf),
                              labels = c("<-30", "0 - -30", ">0")),
                          levels = c("<-30", "0 - -30", ">0"))
  )

# Heatmap de contrastes
plot_heat_evapo <- function(region_name, show_legend = FALSE, show_y_labels = TRUE) {
  ggplot(filter(all_contrasts, region == region_name), 
         aes(x = ff_area, y = tipo_sf_label, fill = estimate_cat)) +
    geom_tile(color = "white", height = 0.7) +
    geom_text(aes(label = sig_label), size = 3, color = "red", family = "serif") +
    scale_fill_manual(values = c("<-30" = "#D6604D", "0 - -30" = "#F4A582", ">0" = "#92C5DE"),
                      limits = c("<-30", "0 - -30", ">0"),
                      drop = FALSE,
                      name = expression(bold(atop(Delta~"ET (PF - SF)", "(mm·yr"^{-1}*")"))))+
    ggthemes::theme_few() +
    theme(
      text = element_text(size = 12, face = "bold", family = "serif"),
      axis.text.x = element_blank(),
      axis.title = element_blank(),
      axis.text.y = if (show_y_labels) element_text(size = 10, face = "plain", family = "serif", color = "black") else element_blank(),
      legend.position = if (show_legend) "right" else "none",
      legend.title = element_text(size = 10, face = "bold", family = "serif"),
      legend.text = element_text(size = 10),
      plot.title = element_text(hjust = 0.5, size = 14, face = "bold", family = "serif"),
      strip.text = element_text(size = 14, face = "bold", family = "serif"),
      plot.margin = margin(2, 2, 2, 2)
    ) +
    labs(title = "")
}

# Combinar gráficos para cada região
panel_CBA_evapo <- plot_heat_evapo("CBA", show_legend = FALSE, show_y_labels = TRUE) /
             plot_point_evapo("CBA", show_y = TRUE, show_legend = FALSE, show_y_axes = TRUE)
panel_CBA_evapo <- panel_CBA_evapo + plot_layout(heights = c(0.2, 0.8))

panel_EBA_evapo <- plot_heat_evapo("EBA", show_legend = FALSE, show_y_labels = FALSE) /
             plot_point_evapo("EBA", show_y = FALSE, show_legend = FALSE, show_y_axes = FALSE)
panel_EBA_evapo <- panel_EBA_evapo + plot_layout(heights = c(0.2, 0.8))

panel_SBA_evapo <- plot_heat_evapo("SBA", show_legend = TRUE, show_y_labels = FALSE) /
             plot_point_evapo("SBA", show_y = FALSE, show_legend = TRUE, show_y_axes = FALSE)
panel_SBA_evapo <- panel_SBA_evapo + plot_layout(heights = c(0.2, 0.8))

# Combinar todos os painéis horizontalmente
final_panel_evapo <- (panel_CBA_evapo | panel_EBA_evapo | panel_SBA_evapo)

# Exibir painel final
final_panel_evapo

# Salvar
ggsave("fig/fixed_fixed_evapo.png",
       plot = final_panel_evapo,
       bg = "white", dpi = 600, width = 9, height = 5.5)

gc()

```

#### Todos os constraste entre frações de área

```{r}

# Lista de modelos
modelos <- list(CBA = model_CBA_evapo, EBA = model_EBA_evapo, SBA = model_SBA_evapo)

# Função para gerar todos os contrastes PF - SF
get_all_contrasts <- function(model, region_name) {
  em <- emmeans(model, ~ ff_area * Tipo)
  contrast_res <- contrast(em, method = "revpairwise", adjust = "fdr")
  df <- as.data.frame(contrast_res)
  df$region <- region_name
  return(df)
}

# Aplicar para todas as regiões
all_contrasts_sup <- purrr::map2_dfr(modelos, names(modelos), get_all_contrasts)

str(all_contrasts_sup)

# Extrair contrastes entre PF e SF
sf_levels <- c("SF_beginning", "SF_intermediate", "SF_advanced")

all_contrasts_sup <- all_contrasts_sup %>%
  filter(str_detect(contrast, "PF") & str_detect(contrast, "SF_"))

# Extrair informações usando regex
# Regex para capturar (faixa tipo) - (faixa tipo)
extr <- str_match(all_contrasts_sup$contrast,
                  "\\(([^ ]+) ([^)]+)\\) - \\(([^ ]+) ([^)]+)\\)")

# Adicionar colunas extraídas
all_contrasts_sup <- all_contrasts_sup %>%
  mutate(
    faixa1 = extr[, 2],
    tipo1 = extr[, 3],
    faixa2 = extr[, 4],
    tipo2 = extr[, 5]
  ) %>%
  filter((tipo1 == "PF" & tipo2 %in% sf_levels) | (tipo2 == "PF" & tipo1 %in% sf_levels)) %>%
  mutate(
    faixa_PF = if_else(tipo1 == "PF", faixa1, faixa2),
    faixa_SF = if_else(tipo1 == "PF", faixa2, faixa1),
    tipo_SF  = if_else(tipo1 == "PF", tipo2, tipo1),
    estimate = if_else(tipo1 == "PF", estimate, -estimate),  # garantir PF - SF
    sig_label = ifelse(p.value < 0.05, "*", "")
  )

# Ajustar fatores
faixas_niveis <- c("1-10", "10-20", "20-30", "30-40", "40-50",
                   "50-60", "60-70", "70-80", "80-90", "90-100")

sf_levels <- c("SF_beginning", "SF_intermediate", "SF_advanced")

all_contrasts_sup <- all_contrasts_sup %>%
  mutate(
    faixa_PF = factor(faixa_PF, levels = faixas_niveis),
    faixa_SF = factor(faixa_SF, levels = faixas_niveis),
    tipo_SF  = factor(tipo_SF,  levels = sf_levels)
  )


# Classificação mantendo sinal
all_contrasts_sup <- all_contrasts_sup %>%
  mutate(
    tipo_SF = fct_recode(tipo_SF,
                         "SF beginning" = "SF_beginning",
                         "SF intermediate" = "SF_intermediate",
                         "SF advanced" = "SF_advanced")
  ) %>% 
  mutate(
    estimate_class = case_when(
      estimate < -100 ~ "<-100",
      estimate >= -100 & estimate < 0 ~ "-100–0",
      estimate >= 0 & estimate < 100 ~ "0–100",
      estimate >= 100 ~ ">100"
    ),
    estimate_class = factor(estimate_class, levels = c("<-100", "-100–0", "0–100", ">100"))
  )


# Plot
heatmap_all_contrasts <- ggplot(all_contrasts_sup, 
                        aes(x = faixa_SF, y = faixa_PF, fill = estimate_class)) +
  geom_tile(color = "white") +
  geom_text(aes(label = sig_label), color = "red", size = 3, family = "serif") +
  scale_fill_manual(values = c(
  "<-100" = "#D6604D",
  "-100–0" = "#F4A582",
  "0–100" = "#92C5DE",
  ">100" = "#4393C3"
), name = expression(bold(atop(Delta~"ET (PF - SF)", "(mm·yr"^{-1}*")"))))+
  facet_grid(tipo_SF ~ region) +
  theme_minimal(base_family = "serif") +
  theme(
    axis.text.x = element_text(angle = 45, hjust = 1),
    strip.text = element_text(size = 12, face = "bold"),
    axis.title = element_blank()
  )

heatmap_all_contrasts

# Salvar
ggsave("fig/supplemental_material/contrastes_fixed_efects_evapo.png", width = 10, height = 8, dpi = 600, bg = "white")

ggsave("fig/supplemental_material/contrastes_fixed_efects_evapo.pdf", width = 10, height = 8, bg = "white")

gc()

```

### Random effect

```{r}

# Função para extrair efeitos aleatórios com IC por região
extract_random_effects <- function(model, region_name) {
  # Efeitos aleatórios com variância condicional
  ran <- ranef(model, condVar = TRUE)
  
  # Extrair efeitos por ano
  ran_df <- as.data.frame(ran$Ano)
  names(ran_df) <- "effect"
  ran_df$ano <- rownames(ran$Ano)
  
  # Intervalos de confiança (erro padrão)
  se <- attr(ran$Ano, "postVar")[1, 1, ] |> sqrt()
  
  ran_df <- ran_df %>%
    mutate(
      se = se,
      lower = effect - 1.96 * se,
      upper = effect + 1.96 * se,
      region = region_name
    )
  
  return(ran_df)
}

# Aplicar para os três modelos (substitua pelos seus objetos reais)
random_cba <- extract_random_effects(model_CBA_evapo, "CBA")
random_eba <- extract_random_effects(model_EBA_evapo, "EBA")
random_sba <- extract_random_effects(model_SBA_evapo, "SBA")

# Combinar tudo
random_all <- bind_rows(random_cba, random_eba, random_sba)

# Garantir que o ano seja ordenável
random_all$ano <- as.numeric(as.character(random_all$ano))


```

##### Plot

```{r}

# Plot
p1_rand_evapo <- ggplot(random_all, aes(x = ano, y = effect)) +
  geom_hline(yintercept = 0, linetype = "dashed", color = "gray40") +
  geom_bar(stat = "identity", position = "dodge", alpha = 0.8, fill = "green1") +
  geom_errorbar(aes(ymin = lower, ymax = upper), width = 0.5, color = "black") +
  facet_wrap(~region, scales = "free_x") +
  scale_x_continuous(breaks = seq(2001, 2021, by = 2)) + 
  ggthemes::theme_few() +
    theme(
      text = element_text(size = 12, face = "bold", family = "serif"),
      axis.text = element_text(size = 10, face = "plain", family = "serif", color = "black"),
      #axis.text.x = element_text(angle = 45, hjust = 1),
      axis.text.x = element_blank(),
      axis.title = element_text(size = 14),
      #strip.text = element_text(face = "bold", size = 13)) +
      strip.text = element_blank()) +
  labs(
    x = "",
    y = expression(bold(atop("Evapotranspiration", "random effects (mm·yr"^{-1}*")")))
  )

p1_rand_evapo

ggsave("fig/histogram_random_evapo.png", bg = "white", dpi = 600, width = 9, height = 5.5)

```

### Predicted

#### R-square for Linear Mixed Model (LMM)


```{r}

# CBA

r2_cba_evapo = r2_nakagawa(model_CBA_evapo)
r2_cba_evapo_cond <- round(r2_cba_evapo$R2_conditional, 3)

# EBA

r2_eba_evapo = r2_nakagawa(model_EBA_evapo)
r2_eba_evapo_cond <- round(r2_eba_evapo$R2_conditional, 3)

# SBA

r2_sba_evapo = r2_nakagawa(model_SBA_evapo)
r2_sba_evapo_cond <- round(r2_sba_evapo$R2_conditional, 3)


gc()
```

#### CCC de Lins

```{r}

## CBA

# Obter os valores observados e previstos
observado_cba_evapo <- model_cba_evapo$Evapo
previsto_cba_evapo  <- predict(model_CBA_evapo)

ccc_result_cba_evapo  <- CCC(observado_cba_evapo , previsto_cba_evapo )
ccc_val_cba_evapo <- round(ccc_result_cba_evapo$rho.c[, "est"], 3)

## EBA

# Obter os valores observados e previstos
observado_eba_evapo <- model_eba_evapo$Evapo
previsto_eba_evapo  <- predict(model_EBA_evapo)

ccc_result_eba_evapo  <- CCC(observado_eba_evapo , previsto_eba_evapo )
ccc_val_eba_evapo <- round(ccc_result_eba_evapo$rho.c[, "est"], 3)

## SBA

# Obter os valores observados e previstos
observado_sba_evapo <- model_sba_evapo$Evapo
previsto_sba_evapo  <- predict(model_SBA_evapo)

ccc_result_sba_evapo  <- CCC(observado_sba_evapo , previsto_sba_evapo )
ccc_val_sba_evapo <- round(ccc_result_sba_evapo$rho.c[, "est"], 3)

```

##### Plot

```{r}

## CBA
model_cba_evapo$predicted <- predict(model_CBA_evapo, model_cba_evapo)

limite_min <- floor(min(model_cba_evapo$Evapo, model_cba_evapo$predicted, na.rm = TRUE)/ 100) * 100
limite_max <- ceiling(max(model_cba_evapo$Evapo, model_cba_evapo$predicted, na.rm = TRUE)/ 100) * 100

cba_pf = model_cba_evapo |> 
  ggplot(aes(Evapo,predicted))+
  geom_point(size = 2, alpha = .7)+
  geom_smooth(method = "lm", se = F, color = "orange")+
  theme_minimal()+
  theme(legend.position = "top",
         legend.text = element_text(size = 16),
         text = element_text(size = 16, face = "bold", family = "serif"),
         axis.title.y = element_text(margin = margin(r = 10)),
         plot.title = element_text(size = 14, face = "bold", family = "serif", hjust = 0.5))+
  labs(x = "",
       y = "Predicted ET \n (mm·yr⁻¹)",
       title = "CBA",
       subtitle = paste("R² = ", r2_cba_evapo_cond, 
                      " | CCC = ", ccc_val_cba_evapo)) +
  theme(plot.subtitle = element_text(size = 14, face = "plain", family = "serif"))


## EBA
model_eba_evapo$predicted <- predict(model_EBA_evapo, model_eba_evapo)

limite_min <- floor(min(model_eba_evapo$Evapo, model_eba_evapo$predicted, na.rm = TRUE)/ 100) * 100
limite_max <- ceiling(max(model_eba_evapo$Evapo, model_eba_evapo$predicted, na.rm = TRUE)/ 100) * 100

eba_pf = model_eba_evapo |> 
  ggplot(aes(Evapo,predicted))+
  geom_point(size = 2, alpha = .7)+
  geom_smooth(method = "lm", se = F, color = "orange")+
  theme_minimal()+
  theme(text = element_text(size = 14, face = "bold", family = "serif"),
        axis.title.y = element_text(margin = margin(r = 10)),
        plot.title = element_text(size = 14, face = "bold", family = "serif", hjust = 0.5))+
  labs(x = "",
       y = "",
       title = "EBA",
       subtitle = paste("R² = ", r2_eba_evapo_cond, 
                      " | CCC = ", ccc_val_eba_evapo)) +
  theme(plot.subtitle = element_text(size = 14, face = "plain", family = "serif"))


## SBA
model_sba_evapo$predicted <- predict(model_SBA_evapo, model_sba_evapo)

limite_min <- floor(min(model_sba_evapo$Evapo, model_sba_evapo$predicted, na.rm = TRUE)/ 100) * 100
limite_max <- ceiling(max(model_sba_evapo$Evapo, model_sba_evapo$predicted, na.rm = TRUE)/ 100) * 100

sba_pf = model_sba_evapo |> 
  ggplot(aes(Evapo,predicted))+
  geom_point(size = 2, alpha = .7)+
  geom_smooth(method = "lm", se = F, color = "orange")+
  theme_minimal()+
  theme(text = element_text(size = 14, face = "bold", family = "serif"),
        axis.title.y = element_text(margin = margin(r = 10)),
        plot.title = element_text(size = 14, face = "bold", family = "serif", hjust = 0.5))+
  labs(x = "",
       y = "",
       title = "SBA",
       subtitle = paste("R² = ", r2_sba_evapo_cond, 
                      " | CCC = ", ccc_val_sba_evapo)) +
  theme(plot.subtitle = element_text(size = 14, face = "plain", family = "serif"))

```

##### Painel

```{r}

# Função para incluir escalas iguais nos eixos
ajustar_plot <- function(plot) {
  plot + 
    scale_x_continuous(limits = c(limite_min, limite_max), breaks = seq(limite_min, limite_max, by = 100)) +
    scale_y_continuous(limits = c(limite_min, limite_max), breaks = seq(limite_min, limite_max, by = 100))
}

# Aplicando a função a cada gráfico
cba_pf <- ajustar_plot(cba_pf)
eba_pf <- ajustar_plot(eba_pf)
sba_pf <- ajustar_plot(sba_pf)

# Juntando todos os plots de evapo
p2_pred_evapo = (cba_pf + eba_pf + sba_pf) + 
           plot_layout(ncol = 3, nrow = 1, guides = "collect") &  
           theme(text = element_text(size = 12, face = "bold", family = "serif"),  # Texto geral
                 axis.text = element_text(size = 10, face = "plain", family = "serif"),  # Texto dos eixos
                 axis.text.x = element_text(size = 10, angle = 45, hjust = 1, vjust = 1, family = "serif"))  
                 #axis.text.y = element_text(size = 10, family = "serif"))  # Fonte serif no eixo Y

p2_pred_evapo

ggsave("fig/supplemental_material/predicted_observed_evapo.png", bg = "white", dpi = 600, width = 12, height = 5.5)

gc()

```

### Model plotting

#### CBA

```{r}

# Juntando os dataframes
model_cba_all_evapo = model_cba_evapo


model_cba_all_evapo[model_cba_all_evapo$ff_area== "1-10",
                     c("area")]<-1
model_cba_all_evapo[model_cba_all_evapo$ff_area== "10-20",
                     c("area")]<-2
model_cba_all_evapo[model_cba_all_evapo$ff_area== "20-30",
                     c("area")]<-3
model_cba_all_evapo[model_cba_all_evapo$ff_area== "30-40",
                     c("area")]<-4
model_cba_all_evapo[model_cba_all_evapo$ff_area== "40-50",
                     c("area")]<-5
model_cba_all_evapo[model_cba_all_evapo$ff_area== "50-60",
                     c("area")]<-6
model_cba_all_evapo[model_cba_all_evapo$ff_area== "60-70",
                     c("area")]<-7
model_cba_all_evapo[model_cba_all_evapo$ff_area== "70-80",
                     c("area")]<-8
model_cba_all_evapo[model_cba_all_evapo$ff_area== "80-90",
                     c("area")]<-9
model_cba_all_evapo[model_cba_all_evapo$ff_area== "90-100",
                     c("area")]<-10

model_cba_all_evapo[model_cba_all_evapo$type== 1,
                     c("vegetation")]<-"Primary forest"
model_cba_all_evapo[model_cba_all_evapo$type== 2,
                     c("vegetation")]<-"Secondary forest"

model_cba_all_evapo[model_cba_all_evapo$type== 1,
                     c("vegetation")]<-"PF"
model_cba_all_evapo[model_cba_all_evapo$type== 2,
                     c("vegetation")]<-"SF_beginning"
model_cba_all_evapo[model_cba_all_evapo$type== 3,
                     c("vegetation")]<-"SF_intermediate"
model_cba_all_evapo[model_cba_all_evapo$type== 4,
                     c("vegetation")]<-"SF_advanced"

model_cba_all_evapo

```

```{r}

# Reordenar os níveis de 'Tipo'
model_cba_all_evapo <- model_cba_all_evapo %>%
  mutate(vegetation = factor(vegetation, levels = c("PF", "SF_beginning", "SF_intermediate", "SF_advanced")))


model_cba_all_evapo %>%
  ggplot(aes(x = area*10, y = Evapo))+
  theme_bw()+
  geom_point(aes(x = area*10, y = Evapo, color = vegetation)) + 
  geom_line(aes(y = predicted, group = vegetation, color = vegetation), size = 1)+
    scale_color_manual(values = c("darkgreen", "#ACD39E", "#5AAE61", "#1B7837"), 
                     name = NULL,  
                     labels = c("PF", "SF beginning", "SF intermediate", "SF advanced")) +  
  scale_fill_manual(values = c("darkgreen", "#ACD39E", "#5AAE61", "#1B7837"), 
                    name = NULL,  
                    labels = c("PF", "SF beginning", "SF intermediate", "SF advanced")) +
  scale_y_continuous(breaks = seq(1200, 1600, by = 100)) +
  ggthemes::theme_few() +
  facet_wrap(~Ano, nrow = 4, ncol = 6) +
  labs(x = "Fractional forest coverage (%)", 
       y = "Predicted evapotranspiration (mm·yr⁻¹) - CBA",
       color = "") +
  theme(legend.position = "top",
        text = element_text(family = "serif"),
        axis.title = element_text(size = 16, face = "bold"),
        strip.text = element_text(face = "bold", size = 12),
        legend.text = element_text(size = 14, face = "bold"),  # Tamanho do texto da legenda
        legend.title = element_text(face = "bold", size = 14),
        plot.title = element_text(size = 14, face = "bold", hjust = 0.5),  # Centraliza título
        axis.text = element_text(size = 12))

ggsave("fig/supplemental_material/predicted_evapo_CBA.png", bg = "white", dpi = 600, width = 10, height = 8)

```

#### EBA

```{r}

model_eba_all_evapo = model_eba_evapo

model_eba_all_evapo[model_eba_all_evapo$ff_area== "1-10",
                     c("area")]<-1
model_eba_all_evapo[model_eba_all_evapo$ff_area== "10-20",
                     c("area")]<-2
model_eba_all_evapo[model_eba_all_evapo$ff_area== "20-30",
                     c("area")]<-3
model_eba_all_evapo[model_eba_all_evapo$ff_area== "30-40",
                     c("area")]<-4
model_eba_all_evapo[model_eba_all_evapo$ff_area== "40-50",
                     c("area")]<-5
model_eba_all_evapo[model_eba_all_evapo$ff_area== "50-60",
                     c("area")]<-6
model_eba_all_evapo[model_eba_all_evapo$ff_area== "60-70",
                     c("area")]<-7
model_eba_all_evapo[model_eba_all_evapo$ff_area== "70-80",
                     c("area")]<-8
model_eba_all_evapo[model_eba_all_evapo$ff_area== "80-90",
                     c("area")]<-9
model_eba_all_evapo[model_eba_all_evapo$ff_area== "90-100",
                     c("area")]<-10

model_eba_all_evapo[model_eba_all_evapo$type== 1,
                     c("vegetation")]<-"PF"
model_eba_all_evapo[model_eba_all_evapo$type== 2,
                     c("vegetation")]<-"SF_beginning"
model_eba_all_evapo[model_eba_all_evapo$type== 3,
                     c("vegetation")]<-"SF_intermediate"
model_eba_all_evapo[model_eba_all_evapo$type== 4,
                     c("vegetation")]<-"SF_advanced"

model_eba_all_evapo

```

```{r}

# Reordenar os níveis de 'Tipo'
model_eba_all_evapo <- model_eba_all_evapo %>%
  mutate(vegetation = factor(vegetation, levels = c("PF", "SF_beginning", "SF_intermediate", "SF_advanced")))

model_eba_all_evapo %>%
  ggplot(aes(x = area*10, y = Evapo))+
  theme_bw()+
  geom_point(aes(x = area*10, y = Evapo, color = vegetation)) + 
  geom_line(aes(y = predicted, group = vegetation, color = vegetation), size = 1)+
    scale_color_manual(values = c("darkgreen", "#ACD39E", "#5AAE61", "#1B7837"), 
                     name = NULL,  
                     labels = c("PF", "SF beginning", "SF intermediate", "SF advanced")) +  
  scale_fill_manual(values = c("darkgreen", "#ACD39E", "#5AAE61", "#1B7837"), 
                    name = NULL,  
                    labels = c("PF", "SF beginning", "SF intermediate", "SF advanced")) +  
  scale_y_continuous(breaks = seq(1300, 1700, by = 100)) +
  ggthemes::theme_few() +
  facet_wrap(~Ano, nrow = 4, ncol = 6) +
  labs(x = "Fractional forest coverage (%)", 
       y = "Predicted evapotranspiration (mm·yr⁻¹) - EBA",
       color = "") +
  theme(legend.position = "top",
        text = element_text(family = "serif"),
        axis.title = element_text(size = 16, face = "bold"),
        strip.text = element_text(face = "bold", size = 12),
        legend.text = element_text(size = 14, face = "bold"),  # Tamanho do texto da legenda
        legend.title = element_text(face = "bold", size = 14),
        plot.title = element_text(size = 14, face = "bold", hjust = 0.5),  # Centraliza título
        axis.text = element_text(size = 12))

ggsave("fig/supplemental_material/predicted_evapo_EBA.png", bg = "white",
       dpi = 600, width = 10, height = 8)

```

#### SBA

```{r}

model_sba_all_evapo = model_sba_evapo

model_sba_all_evapo[model_sba_all_evapo$ff_area== "1-10",
                     c("area")]<-1
model_sba_all_evapo[model_sba_all_evapo$ff_area== "10-20",
                     c("area")]<-2
model_sba_all_evapo[model_sba_all_evapo$ff_area== "20-30",
                     c("area")]<-3
model_sba_all_evapo[model_sba_all_evapo$ff_area== "30-40",
                     c("area")]<-4
model_sba_all_evapo[model_sba_all_evapo$ff_area== "40-50",
                     c("area")]<-5
model_sba_all_evapo[model_sba_all_evapo$ff_area== "50-60",
                     c("area")]<-6
model_sba_all_evapo[model_sba_all_evapo$ff_area== "60-70",
                     c("area")]<-7
model_sba_all_evapo[model_sba_all_evapo$ff_area== "70-80",
                     c("area")]<-8
model_sba_all_evapo[model_sba_all_evapo$ff_area== "80-90",
                     c("area")]<-9
model_sba_all_evapo[model_sba_all_evapo$ff_area== "90-100",
                     c("area")]<-10

model_sba_all_evapo[model_sba_all_evapo$type== 1,
                     c("vegetation")]<-"PF"
model_sba_all_evapo[model_sba_all_evapo$type== 2,
                     c("vegetation")]<-"SF_beginning"
model_sba_all_evapo[model_sba_all_evapo$type== 3,
                     c("vegetation")]<-"SF_intermediate"
model_sba_all_evapo[model_sba_all_evapo$type== 4,
                     c("vegetation")]<-"SF_advanced"

model_sba_all_evapo

```

```{r}

# Reordenar os níveis de 'Tipo'
model_sba_all_evapo <- model_sba_all_evapo %>%
  mutate(vegetation = factor(vegetation, levels = c("PF", "SF_beginning", "SF_intermediate", "SF_advanced")))

model_sba_all_evapo %>%
  ggplot(aes(x = area*10, y = Evapo))+
  theme_bw()+
  geom_point(aes(x = area*10, y = Evapo, color = vegetation)) + 
  geom_line(aes(y = predicted, group = vegetation, color = vegetation), size = 1)+
    scale_color_manual(values = c("darkgreen", "#ACD39E", "#5AAE61", "#1B7837"), 
                     name = NULL,  
                     labels = c("PF", "SF beginning", "SF intermediate", "SF advanced")) +  
  scale_fill_manual(values = c("darkgreen", "#ACD39E", "#5AAE61", "#1B7837"), 
                    name = NULL,  
                    labels = c("PF", "SF beginning", "SF intermediate", "SF advanced")) +  
  scale_y_continuous(breaks = seq(1000, 1600, by = 150)) +
  ggthemes::theme_few() +
  facet_wrap(~Ano, nrow = 4, ncol = 6) +
  labs(x = "Fractional forest coverage (%)", 
       y = "Predicted evapotranspiration (mm·yr⁻¹) - SBA",
       color = "") +
  theme(legend.position = "top",
        text = element_text(family = "serif"),
        axis.title = element_text(size = 16, face = "bold"),
        strip.text = element_text(face = "bold", size = 12),
        legend.text = element_text(size = 14, face = "bold"),  # Tamanho do texto da legenda
        legend.title = element_text(face = "bold", size = 14),
        plot.title = element_text(size = 14, face = "bold", hjust = 0.5),  # Centraliza título
        axis.text = element_text(size = 12))

ggsave("fig/supplemental_material/predicted_evapo_SBA.png", bg = "white",
       dpi = 600, width = 10, height = 8)

```

# TEMPERATURE

## Model choice

```{r}

all_pf_sf_temp_model = read_xlsx("data_group/plan_data_group_temp.xlsx")

## CBA
model_cba_temp = all_pf_sf_temp_model %>% 
  filter(region == "CBA") 

model_cba_temp$type = as.factor(model_cba_temp$type)


## EBA
model_eba_temp = all_pf_sf_temp_model %>% 
  filter(region == "EBA")

model_eba_temp$type = as.factor(model_eba_temp$type)


## SBA
model_sba_temp = all_pf_sf_temp_model %>% 
  filter(region == "SBA") 

model_sba_temp$type = as.factor(model_sba_temp$type)

```

### Fixed effect 

```{r}

# Modelo com interação frac_area e classe florestal

## CBA
model_CBA_temp <- lmerTest::lmer(Temp ~ ff_area*Tipo + 
                                (1 | Ano), data = model_cba_temp)


#EBA
model_EBA_temp = lmerTest::lmer(Temp ~ ff_area*Tipo + 
                                     (1|Ano), data = model_eba_temp)


##SBA
model_SBA_temp = lmerTest::lmer(Temp ~ ff_area*Tipo + 
                                     (1|Ano), data = model_sba_temp)

# 
summary(model_CBA_temp)
summary(model_EBA_temp)
summary(model_SBA_temp)

#
BIC(model_CBA_temp)
BIC(model_EBA_temp)
BIC(model_SBA_temp)

#
predict(model_CBA_temp)
predict(model_EBA_temp)
predict(model_SBA_temp)

gc()

# Obtain the fixed effects

cba_temp_fix = fixef(model_CBA_temp)
cba_temp_fix = as.data.frame(cba_temp_fix)

eba_temp_fix = fixef(model_EBA_temp)
eba_temp_fix = as.data.frame(eba_temp_fix)

sba_temp_fix = fixef(model_SBA_temp)
sba_temp_fix = as.data.frame(sba_temp_fix)

gc()

###### Framework ########
parameters = c("sig1","sigma", "1-10","10-20","20-30","30-40","40-50","50-60","60-70","70-80","80-90","90-100", "1-10","1-10","1-10","10-20","20-30","30-40","40-50","50-60","60-70","70-80","80-90","90-100", "10-20","20-30","30-40","40-50","50-60","60-70","70-80","80-90","90-100", "10-20","20-30","30-40","40-50","50-60","60-70","70-80","80-90","90-100")
parameters = as.data.frame(parameters)

# CBA
# confint - indica incerteza apenas sobre a média estimada da resposta, não sobre obs. individuais
ic_cba_temp = confint(model_CBA_temp)
ic_cba_temp = as.data.frame(ic_cba_temp)

ic_cba_temp$parameters = parameters$parameters
ic_cba_temp = ic_cba_temp |> 
  filter(!parameters %in% c("sig1","sigma"))

ic_cba_temp$fixed_effect = cba_temp_fix$cba_temp_fix
ic_cba_temp$region = "CBA"

# EBA
ic_eba_temp = confint(model_EBA_temp)
ic_eba_temp = as.data.frame(ic_eba_temp)

ic_eba_temp$parameters = parameters$parameters

ic_eba_temp = ic_eba_temp |> 
  filter(!parameters %in% c("sig1","sigma"))

ic_eba_temp$fixed_effect = eba_temp_fix$eba_temp_fix
ic_eba_temp$region = "EBA"

# SBA
ic_sba_temp = confint(model_SBA_temp)
ic_sba_temp = as.data.frame(ic_sba_temp)

ic_sba_temp$parameters = parameters$parameters

ic_sba_temp = ic_sba_temp |> 
  filter(!parameters %in% c("sig1","sigma"))

ic_sba_temp$fixed_effect = sba_temp_fix$sba_temp_fix
ic_sba_temp$region = "SBA"


#
all_forest_temp = rbind(ic_cba_temp,ic_eba_temp,ic_sba_temp)
colnames(all_forest_temp) = c("low","high","parameters","fixed_effect","region")
all_forest_temp$region = as.factor(all_forest_temp$region)

# Cria a nova coluna 'rownames' a partir dos nomes das linhas
all_forest_temp$rownames <- rownames(all_forest_temp)

# Extrai o tipo de vegetação a partir dos nomes das linhas
all_forest_temp$vegetation <- case_when(
  str_detect(all_forest_temp$rownames, "TipoSF_advanced") ~ "SF_advanced",
  str_detect(all_forest_temp$rownames, "TipoSF_beginning") ~ "SF_beginning",
  str_detect(all_forest_temp$rownames, "TipoSF_intermediate") ~ "SF_intermediate",
  TRUE ~ "PF"  # Assumimos que se não é SF, então é Primária (PF)
)

gc()

```

#### Efeitos para cada ff_area e classe florestal

```{r}

# Para cada modelo
em_cba <- emmeans(model_CBA_temp, ~ ff_area | Tipo)
em_eba <- emmeans(model_EBA_temp, ~ ff_area | Tipo)
em_sba <- emmeans(model_SBA_temp, ~ ff_area | Tipo)

em_df_cba <- as.data.frame(emmeans(model_CBA_temp, ~ ff_area * Tipo))
em_df_eba <- as.data.frame(emmeans(model_EBA_temp, ~ ff_area * Tipo))
em_df_sba <- as.data.frame(emmeans(model_SBA_temp, ~ ff_area * Tipo))

em_df_cba$region <- "CBA"
em_df_eba$region <- "EBA"
em_df_sba$region <- "SBA"

# Juntar todos
em_all <- bind_rows(em_df_cba, em_df_eba, em_df_sba)

```

#### Constrastes

```{r}

# Função para obter contrasts PF - SF para cada região
get_contrasts <- function(model, region_name) {
  em <- emmeans(model, ~ ff_area:Tipo)
  contrast_res <- contrast(em, method = "revpairwise", by = "ff_area", adjust = "fdr")
  df <- as.data.frame(contrast_res)
  df$region <- region_name
  return(df)
}

# Obter contrastes para cada região
contrast_CBA_df <- get_contrasts(model_CBA_temp, "CBA")
contrast_EBA_df <- get_contrasts(model_EBA_temp, "EBA")
contrast_SBA_df <- get_contrasts(model_SBA_temp, "SBA")

# Unir os dados
all_contrasts <- bind_rows(contrast_CBA_df, contrast_EBA_df, contrast_SBA_df)

# Manter apenas os contrastes entre PF e SF_* (não entre os SFs entre si)
sf_levels <- c("SF_beginning", "SF_intermediate", "SF_advanced")
all_contrasts <- all_contrasts %>%
  filter((str_detect(contrast, "PF") & str_detect(contrast, "SF_")))

# Extrair variáveis
all_contrasts <- all_contrasts %>%
  separate(contrast, into = c("tipo1", "tipo2"), sep = " - ") %>%
  # Manter apenas os contrastes entre PF e SF (em qualquer ordem)
  filter((tipo1 == "PF" & tipo2 %in% sf_levels) | (tipo2 == "PF" & tipo1 %in% sf_levels)) %>%
  mutate(
    ff_area = factor(ff_area, levels = unique(ff_area)),
    tipo_sf = if_else(tipo1 == "PF", tipo2, tipo1),
    tipo_sf = factor(tipo_sf, levels = sf_levels),
    estimate = if_else(tipo1 == "PF", estimate, -estimate),  # garantir PF - SF
    sig_label = ifelse(p.value < 0.05, "*", "")
  )

# Garante que parâmetros estejam em ordem correta
all_contrasts$ff_area <- factor(all_contrasts$ff_area, 
                                     levels = c("1-10", "10-20", "20-30", "30-40", "40-50",
                                                "50-60", "60-70", "70-80", "80-90", "90-100"))

# Ajusta ordem dos tipos de vegetação se necessário
all_contrasts$tipo_sf <- factor(all_contrasts$tipo_sf, 
                                levels = c("SF_beginning", "SF_intermediate", "SF_advanced"))

```

### Painel Temp

```{r}

# Plot de pontos
plot_point_temp <- function(region_name, show_y = TRUE, show_x = TRUE, show_legend = FALSE, show_y_axes = TRUE) {
  p <- ggplot(filter(em_all, region == region_name), 
              aes(x = ff_area, y = emmean, color = Tipo, group = Tipo)) +
    geom_errorbar(aes(ymin = lower.CL, ymax = upper.CL),
                  position = position_dodge(width = 0.8), width = 0.6, size = 0.5) +
    geom_point(position = position_dodge(width = 0.8), size = 1.5) +
    ggthemes::theme_few() +
    theme(
      text = element_text(size = 12, face = "bold", family = "serif"),
      legend.position = if (show_legend) "right" else "none",
      legend.title = element_blank(),
      legend.background = element_rect(fill = "transparent"),
      legend.text = element_text(size = 10),
      axis.text = element_text(size = 10, face = "plain", family = "serif", color = "black"),
      #axis.text.x = element_blank(),
      axis.text.x = element_text(size = 10, angle = 45, hjust = 1, vjust = 1),
      axis.text.y = if (show_y_axes) element_text(size = 10) else element_blank(),
      axis.title.y = if (show_y) element_text(size = 14, margin = margin(r = -20)) else element_blank(),
      axis.title.x = if (show_x) element_text(size = 12) else element_blank(),
      strip.text = element_text(size = 14, face = "bold", family = "serif"),
      plot.margin = margin(2, 2, 2, 2)
    ) +
    scale_color_manual(values = c("#7F3B08", "#FEE0B6", "#FDB863", "#E08214")) +
    scale_y_continuous(limits = c(24, 26.5), breaks = seq(24, 26.5, by = 0.5)) +
    #labs(y = if (show_y) "Temperature\nfixed effects (°C·yr⁻¹)" else NULL) +
    labs(x = "Fractional forest cover (%)",
         y = if (show_y) expression(bold(atop("Temperature", "fixed effects (°C·yr"^{-1}*")"))) else NULL) 
  
  return(p)
}

# Atualizar ordem dos fatores e renomear os labels
all_contrasts <- all_contrasts %>%
  mutate(
    tipo_sf = factor(tipo_sf, levels = c("SF_beginning", "SF_intermediate", "SF_advanced")),
    tipo_sf_label = fct_recode(tipo_sf,
                               "SF beginning" = "SF_beginning",
                               "SF intermediate" = "SF_intermediate",
                               "SF advanced" = "SF_advanced")
  )


# Criar coluna categórica para estimate
all_contrasts <- all_contrasts %>%
  mutate(
    estimate_cat = factor(cut((estimate),
                              breaks = c(-Inf, -0.3, 0, Inf),
                              labels = c("<-0.3", "0 - -0.3", ">0")),
                          levels = c("<-0.3", "0 - -0.3", ">0"))
  )

# Heatmap de contrastes
plot_heat_temp <- function(region_name, show_legend = FALSE, show_y_labels = TRUE) {
  ggplot(filter(all_contrasts, region == region_name), 
         aes(x = ff_area, y = tipo_sf_label, fill = estimate_cat)) +
    geom_tile(color = "white", height = 0.7) +
    geom_text(aes(label = sig_label), size = 3, color = "red", family = "serif") +
    scale_fill_manual(values = c("<-0.3" = "#4393C3", "0 - -0.3" = "#92C5DE", ">0" = "#D6604D"),
                      limits = c("<-0.3", "0 - -0.3", ">0"),
                      drop = FALSE,
                      name = expression(bold(atop(Delta~"LST (PF - SF)", "(°C·yr"^{-1}*")"))))+
    ggthemes::theme_few() +
    theme(
      text = element_text(size = 12, face = "bold", family = "serif"),
      axis.text.x = element_blank(),
      axis.title = element_blank(),
      axis.text.y = if (show_y_labels) element_text(size = 10, face = "plain", family = "serif", color = "black") else element_blank(),
      legend.position = if (show_legend) "right" else "none",
      legend.title = element_text(size = 10, face = "bold", family = "serif"),
      legend.text = element_text(size = 10),
      plot.title = element_text(hjust = 0.5, size = 14, face = "bold", family = "serif"),
      strip.text = element_text(size = 14, face = "bold", family = "serif"),
      plot.margin = margin(2, 2, 2, 2)
    ) +
    labs(title = "")
}

# Combinar gráficos para cada região
panel_CBA_temp <- plot_heat_temp("CBA", show_legend = FALSE, show_y_labels = TRUE) /
             plot_point_temp("CBA", show_y = TRUE, show_x = FALSE, show_legend = FALSE, show_y_axes = TRUE)
panel_CBA_temp <- panel_CBA_temp + plot_layout(heights = c(0.2, 0.8))

panel_EBA_temp <- plot_heat_temp("EBA", show_legend = FALSE, show_y_labels = FALSE) /
             plot_point_temp("EBA", show_y = FALSE, show_x = TRUE,  show_legend = FALSE, show_y_axes = FALSE)
panel_EBA_temp <- panel_EBA_temp + plot_layout(heights = c(0.2, 0.8))

panel_SBA_temp <- plot_heat_temp("SBA", show_legend = TRUE, show_y_labels = FALSE) /
             plot_point_temp("SBA", show_y = FALSE, show_x = FALSE, show_legend = TRUE, show_y_axes = FALSE)
panel_SBA_temp <- panel_SBA_temp + plot_layout(heights = c(0.2, 0.8))

# Combinar todos os painéis horizontalmente
final_panel_temp <- (panel_CBA_temp | panel_EBA_temp | panel_SBA_temp)

# Exibir painel final
final_panel_temp

# Salvar
ggsave("fig/fixed_fixed_temp.png",
       plot = final_panel_temp,
       bg = "white", dpi = 600, width = 9, height = 5.5)

gc()

```

#### Todos os constraste entre frações de área

```{r}

# Lista de modelos
modelos <- list(CBA = model_CBA_temp, EBA = model_EBA_temp, SBA = model_SBA_temp)

# Função para gerar todos os contrastes PF - SF
get_all_contrasts <- function(model, region_name) {
  em <- emmeans(model, ~ ff_area * Tipo)
  contrast_res <- contrast(em, method = "revpairwise", adjust = "fdr")
  df <- as.data.frame(contrast_res)
  df$region <- region_name
  return(df)
}

# Aplicar para todas as regiões
all_contrasts_sup <- purrr::map2_dfr(modelos, names(modelos), get_all_contrasts)

str(all_contrasts_sup)

# Extrair contrastes entre PF e SF
sf_levels <- c("SF_beginning", "SF_intermediate", "SF_advanced")

all_contrasts_sup <- all_contrasts_sup %>%
  filter(str_detect(contrast, "PF") & str_detect(contrast, "SF_"))

# Extrair informações usando regex
# Regex para capturar (faixa tipo) - (faixa tipo)
extr <- str_match(all_contrasts_sup$contrast,
                  "\\(([^ ]+) ([^)]+)\\) - \\(([^ ]+) ([^)]+)\\)")

# Adicionar colunas extraídas
all_contrasts_sup <- all_contrasts_sup %>%
  mutate(
    faixa1 = extr[, 2],
    tipo1 = extr[, 3],
    faixa2 = extr[, 4],
    tipo2 = extr[, 5]
  ) %>%
  filter((tipo1 == "PF" & tipo2 %in% sf_levels) | (tipo2 == "PF" & tipo1 %in% sf_levels)) %>%
  mutate(
    faixa_PF = if_else(tipo1 == "PF", faixa1, faixa2),
    faixa_SF = if_else(tipo1 == "PF", faixa2, faixa1),
    tipo_SF  = if_else(tipo1 == "PF", tipo2, tipo1),
    estimate = if_else(tipo1 == "PF", estimate, -estimate),  # garantir PF - SF
    sig_label = ifelse(p.value < 0.05, "*", "")
  )

# Ajustar fatores
faixas_niveis <- c("1-10", "10-20", "20-30", "30-40", "40-50",
                   "50-60", "60-70", "70-80", "80-90", "90-100")

sf_levels <- c("SF_beginning", "SF_intermediate", "SF_advanced")

all_contrasts_sup <- all_contrasts_sup %>%
  mutate(
    faixa_PF = factor(faixa_PF, levels = faixas_niveis),
    faixa_SF = factor(faixa_SF, levels = faixas_niveis),
    tipo_SF  = factor(tipo_SF,  levels = sf_levels)
  )


# Classificação mantendo sinal
all_contrasts_sup <- all_contrasts_sup %>%
   mutate(
    tipo_SF = fct_recode(tipo_SF,
                         "SF beginning" = "SF_beginning",
                         "SF intermediate" = "SF_intermediate",
                         "SF advanced" = "SF_advanced")
  ) %>% 
    mutate(
    estimate_class = case_when(
      estimate < -0.6 ~ "<-0.6",
      estimate >= -0.6 & estimate < -0.3 ~ "-0.3 – -0.6",
      estimate >= -0.3 & estimate < 0 ~ "0 – -0.3",
      estimate >= 0 ~ ">0"
    ),
    estimate_class = factor(estimate_class, levels = c("<-0.6", "-0.3 – -0.6", "0 – -0.3", ">0"))
  )


# Plot
heatmap_all_contrasts <- ggplot(all_contrasts_sup, 
                        aes(x = faixa_SF, y = faixa_PF, fill = estimate_class)) +
  geom_tile(color = "white") +
  geom_text(aes(label = sig_label), color = "red", size = 3, family = "serif") +
  scale_fill_manual(values = c(
  "<-0.6" = "#B2182B",
  "-0.3 – -0.6" = "#D6604D",
  "0 – -0.3" = "#F4A582",
  ">0" = "#92C5DE"
), name = expression(bold(atop(Delta~"LST (PF - SF)", "(°C·yr"^{-1}*")"))))+
  facet_grid(tipo_SF ~ region) +
  theme_minimal(base_family = "serif") +
  theme(
    axis.text.x = element_text(angle = 45, hjust = 1),
    strip.text = element_text(size = 12, face = "bold"),
    axis.title = element_blank()
  )

heatmap_all_contrasts

# Salvar
ggsave("fig/supplemental_material/contrastes_fixed_efects_temp.png", width = 10, height = 8, dpi = 600, bg = "white")

ggsave("fig/supplemental_material/contrastes_fixed_efects_temp.pdf", width = 10, height = 8, bg = "white")

gc()

```

### Random effect

```{r}

# Função para extrair efeitos aleatórios com IC por região
extract_random_effects <- function(model, region_name) {
  # Efeitos aleatórios com variância condicional
  ran <- ranef(model, condVar = TRUE)
  
  # Extrair efeitos por ano
  ran_df <- as.data.frame(ran$Ano)
  names(ran_df) <- "effect"
  ran_df$ano <- rownames(ran$Ano)
  
  # Intervalos de confiança (erro padrão)
  se <- attr(ran$Ano, "postVar")[1, 1, ] |> sqrt()
  
  ran_df <- ran_df %>%
    mutate(
      se = se,
      lower = effect - 1.96 * se,
      upper = effect + 1.96 * se,
      region = region_name
    )
  
  return(ran_df)
}

# Aplicar para os três modelos (substitua pelos seus objetos reais)
random_cba <- extract_random_effects(model_CBA_temp, "CBA")
random_eba <- extract_random_effects(model_EBA_temp, "EBA")
random_sba <- extract_random_effects(model_SBA_temp, "SBA")

# Combinar tudo
random_all <- bind_rows(random_cba, random_eba, random_sba)

# Garantir que o ano seja ordenável
random_all$ano <- as.numeric(as.character(random_all$ano))


```

##### Plot

```{r}

# Plot
p1_rand_temp <- ggplot(random_all, aes(x = ano, y = effect)) +
  geom_hline(yintercept = 0, linetype = "dashed", color = "gray40") +
  geom_bar(stat = "identity", position = "dodge", alpha = 0.8, fill = "#E08214") +
  geom_errorbar(aes(ymin = lower, ymax = upper), width = 0.5, color = "black") +
  facet_wrap(~region, scales = "free_x") +
  scale_x_continuous(breaks = seq(2001, 2021, by = 2)) + 
  ggthemes::theme_few() +
    theme(
      text = element_text(size = 12, face = "bold", family = "serif"),
      axis.text = element_text(size = 10, face = "plain", family = "serif", color = "black"),
      axis.text.x = element_text(angle = 45, hjust = 1),
      axis.title = element_text(size = 14),
      #strip.text = element_text(face = "bold", size = 13)) +
      strip.text = element_blank()) +
  labs(
    x = "",
    y = expression(bold(atop("Temperature", "random effects (°C·yr"^{-1}*")")))
  )

p1_rand_temp

ggsave("fig/histogram_random_temp.png", bg = "white", dpi = 600, width = 9, height = 5.5)


```

### Predicted

#### R-square for Linear Mixed Model (LMM)

```{r}

# CBA
r2_cba_temp = r2_nakagawa(model_CBA_temp)
r2_cba_temp_cond <- round(r2_cba_temp$R2_conditional, 3)

# EBA

r2_eba_temp = r2_nakagawa(model_EBA_temp)
r2_eba_temp_cond <- round(r2_eba_temp$R2_conditional,3)

# SBA

r2_sba_temp = r2_nakagawa(model_SBA_temp)
r2_sba_temp_cond <- round(r2_sba_temp$R2_conditional, 3)

```

#### CCC de Lins

```{r}

## CBA

# Obter os valores observados e previstos
observado_cba_temp <- model_cba_temp$Temp
previsto_cba_temp  <- predict(model_CBA_temp)

ccc_result_cba_temp  <- CCC(observado_cba_temp , previsto_cba_temp )
ccc_val_cba_temp <- round(ccc_result_cba_temp$rho.c[, "est"], 3)

## EBA

# Obter os valores observados e previstos
observado_eba_temp <- model_eba_temp$Temp
previsto_eba_temp  <- predict(model_EBA_temp)

ccc_result_eba_temp  <- CCC(observado_eba_temp , previsto_eba_temp )
ccc_val_eba_temp <- round(ccc_result_eba_temp$rho.c[, "est"], 3)


## SBA

# Obter os valores observados e previstos
observado_sba_temp <- model_sba_temp$Temp
previsto_sba_temp  <- predict(model_SBA_temp)

ccc_result_sba_temp  <- CCC(observado_sba_temp , previsto_sba_temp )
ccc_val_sba_temp <- round(ccc_result_sba_temp$rho.c[, "est"], 3)

```

##### Plot

```{r}

## CBA
model_cba_temp$predicted <- predict(model_CBA_temp, model_cba_temp)

limite_min <- floor(min(model_cba_temp$Temp, model_cba_temp$predicted, na.rm = TRUE)/ 0.5) * 0.5
limite_max <- ceiling(max(model_cba_temp$Temp, model_cba_temp$predicted, na.rm = TRUE)/ 0.5) * 0.5

cba_pf = model_cba_temp |> 
  ggplot(aes(Temp,predicted))+
  geom_point(size = 2, alpha = .7)+
  geom_smooth(method = "lm", se = F, color = "orange")+
  theme_minimal()+
  theme(text = element_text(size = 14, face = "bold", family = "serif"),
        axis.title.y = element_text(margin = margin(r = 10)),
        plot.title = element_text(size = 14, face = "bold", family = "serif", hjust = 0.5))+
  labs(x = "",
       y = "Predicted LST \n (°C·yr⁻¹)",
       title = "CBA",
       subtitle = paste0("R² = ", r2_cba_temp_cond, 
                      " | CCC = ", ccc_val_cba_temp)) +
  theme(plot.subtitle = element_text(size = 14, face = "plain", family = "serif"))


## EBA
model_eba_temp$predicted <- predict(model_EBA_temp, model_eba_temp)

limite_min <- floor(min(model_eba_temp$Temp, model_eba_temp$predicted, na.rm = TRUE)/ 0.5) * 0.5
limite_max <- ceiling(max(model_eba_temp$Temp, model_eba_temp$predicted, na.rm = TRUE)/ 0.5) * 0.5

eba_pf = model_eba_temp |> 
  ggplot(aes(Temp,predicted))+
  geom_point(size = 2, alpha = .7)+
  geom_smooth(method = "lm", se = F, color = "orange")+
  theme_minimal()+
  theme(text = element_text(size = 14, face = "bold", family = "serif"),
        axis.title.y = element_text(margin = margin(r = 10)),
        plot.title = element_text(size = 14, face = "bold", family = "serif", hjust = 0.5))+
  labs(x = "",
       y = "",
       title = "EBA",
       subtitle = paste0("R² = ", r2_eba_temp_cond, 
                      " | CCC = ", ccc_val_eba_temp)) +
  theme(plot.subtitle = element_text(size = 14, face = "plain", family = "serif"))


## SBA
model_sba_temp$predicted <- predict(model_SBA_temp, model_sba_temp)

limite_min <- floor(min(model_sba_temp$Temp, model_sba_temp$predicted, na.rm = TRUE)/ 0.5) * 0.5
limite_max <- ceiling(max(model_sba_temp$Temp, model_sba_temp$predicted, na.rm = TRUE)/ 0.5) * 0.5

sba_pf = model_sba_temp |> 
  ggplot(aes(Temp,predicted))+
  geom_point(size = 2, alpha = .7)+
  geom_smooth(method = "lm", se = F, color = "orange")+
  theme_minimal()+
  theme(text = element_text(size = 14, face = "bold", family = "serif"),
        axis.title.y = element_text(margin = margin(r = 10)),
        plot.title = element_text(size = 14, face = "bold", family = "serif", hjust = 0.5))+
  labs(x = "",
       y = "",
       title = "SBA",
       subtitle = paste0("R² = ", r2_sba_temp_cond, 
                      " | CCC = ", ccc_val_sba_temp)) +
  theme(plot.subtitle = element_text(size = 14, face = "plain", family = "serif"))

gc()

```

##### Painel

```{r}

# Função para incluir escalas iguais nos eixos
ajustar_plot <- function(plot) {
  plot + 
    scale_x_continuous(limits = c(limite_min, limite_max), breaks = seq(limite_min, limite_max, by = 0.5)) +
    scale_y_continuous(limits = c(limite_min, limite_max), breaks = seq(limite_min, limite_max, by = 0.5))
}

# Aplicando a função a cada gráfico
cba_pf <- ajustar_plot(cba_pf)
eba_pf <- ajustar_plot(eba_pf)
sba_pf <- ajustar_plot(sba_pf)

# Juntando todos os plots de temp
p3_pred_temp = (cba_pf + eba_pf + sba_pf) + 
           plot_layout(ncol = 3, nrow = 1, guides = "collect") &  
           theme(text = element_text(size = 12, face = "bold", family = "serif"),  # Texto geral
                 axis.text = element_text(size = 10, face = "plain", family = "serif"),  # Texto dos eixos
                 axis.text.x = element_text(size = 10, angle = 45, hjust = 1, vjust = 1, family = "serif"))  
                 #axis.text.y = element_text(size = 10, family = "serif"))  # Fonte serif no eixo Y

p3_pred_temp

ggsave("fig/supplemental_material/predicted_observed_temp.png", bg = "white", dpi = 600, width = 12, height = 5.5)

gc()

```

#### Model plotting

##### CBA

```{r}

model_cba_all_temp = model_cba_temp


model_cba_all_temp[model_cba_all_temp$ff_area== "1-10",
                     c("area")]<-1
model_cba_all_temp[model_cba_all_temp$ff_area== "10-20",
                     c("area")]<-2
model_cba_all_temp[model_cba_all_temp$ff_area== "20-30",
                     c("area")]<-3
model_cba_all_temp[model_cba_all_temp$ff_area== "30-40",
                     c("area")]<-4
model_cba_all_temp[model_cba_all_temp$ff_area== "40-50",
                     c("area")]<-5
model_cba_all_temp[model_cba_all_temp$ff_area== "50-60",
                     c("area")]<-6
model_cba_all_temp[model_cba_all_temp$ff_area== "60-70",
                     c("area")]<-7
model_cba_all_temp[model_cba_all_temp$ff_area== "70-80",
                     c("area")]<-8
model_cba_all_temp[model_cba_all_temp$ff_area== "80-90",
                     c("area")]<-9
model_cba_all_temp[model_cba_all_temp$ff_area== "90-100",
                     c("area")]<-10

model_cba_all_temp[model_cba_all_temp$type== 1,
                     c("vegetation")]<-"PF"
model_cba_all_temp[model_cba_all_temp$type== 2,
                     c("vegetation")]<-"SF_beginning"
model_cba_all_temp[model_cba_all_temp$type== 3,
                     c("vegetation")]<-"SF_intermediate"
model_cba_all_temp[model_cba_all_temp$type== 4,
                     c("vegetation")]<-"SF_advanced"

model_cba_all_temp


```

```{r}

# Reordenar os níveis de 'Tipo'
model_cba_all_temp <- model_cba_all_temp %>%
  mutate(vegetation = factor(vegetation, levels = c("PF", "SF_beginning", "SF_intermediate", "SF_advanced")))


model_cba_all_temp %>%
  ggplot(aes(x = area*10, y = Temp))+
  theme_bw()+
  geom_point(aes(x = area*10, y = Temp, color = vegetation)) + 
  geom_line(aes(y = predicted, group = vegetation, color = vegetation), size = 1)+
   scale_color_manual(values = c("darkgreen", "#ACD39E", "#5AAE61", "#1B7837"), 
                     name = NULL,  
                     labels = c("PF", "SF beginning", "SF intermediate", "SF advanced")) +  
  scale_fill_manual(values = c("darkgreen", "#ACD39E", "#5AAE61", "#1B7837"), 
                    name = NULL,  
                    labels = c("PF", "SF beginning", "SF intermediate", "SF advanced")) + 
  scale_y_continuous(breaks = seq(24, 27, by = 0.5)) +
  ggthemes::theme_few() +
  facet_wrap(~Ano, nrow = 4, ncol = 6) +
  labs(x = "Fractional forest coverage (%)", 
       y = "Predicted temperature (°C·yr⁻¹) - CBA",
       color = "")+
  theme(legend.position = "top",
        text = element_text(family = "serif"),
        axis.title = element_text(size = 16, face = "bold"),
        strip.text = element_text(face = "bold", size = 12),
        legend.text = element_text(size = 14, face = "bold"),  
        legend.title = element_text(face = "bold", size = 14),
        plot.title = element_text(size = 14, face = "bold", hjust = 0.5),  # Centraliza título
        axis.text = element_text(size = 12))

ggsave("fig/supplemental_material/predicted_temp_CBA.png", bg = "white",
       dpi = 600, width = 10, height = 8)
```

##### EBA

```{r}

model_eba_all_temp = model_eba_temp

model_eba_all_temp[model_eba_all_temp$ff_area== "1-10",
                     c("area")]<-1
model_eba_all_temp[model_eba_all_temp$ff_area== "10-20",
                     c("area")]<-2
model_eba_all_temp[model_eba_all_temp$ff_area== "20-30",
                     c("area")]<-3
model_eba_all_temp[model_eba_all_temp$ff_area== "30-40",
                     c("area")]<-4
model_eba_all_temp[model_eba_all_temp$ff_area== "40-50",
                     c("area")]<-5
model_eba_all_temp[model_eba_all_temp$ff_area== "50-60",
                     c("area")]<-6
model_eba_all_temp[model_eba_all_temp$ff_area== "60-70",
                     c("area")]<-7
model_eba_all_temp[model_eba_all_temp$ff_area== "70-80",
                     c("area")]<-8
model_eba_all_temp[model_eba_all_temp$ff_area== "80-90",
                     c("area")]<-9
model_eba_all_temp[model_eba_all_temp$ff_area== "90-100",
                     c("area")]<-10

model_eba_all_temp[model_eba_all_temp$type== 1,
                     c("vegetation")]<-"PF"
model_eba_all_temp[model_eba_all_temp$type== 2,
                     c("vegetation")]<-"SF_beginning"
model_eba_all_temp[model_eba_all_temp$type== 3,
                     c("vegetation")]<-"SF_intermediate"
model_eba_all_temp[model_eba_all_temp$type== 4,
                     c("vegetation")]<-"SF_advanced"

model_eba_all_temp

```

```{r}

# Reordenar os níveis de 'Tipo'
model_eba_all_temp <- model_eba_all_temp %>%
  mutate(vegetation = factor(vegetation, levels = c("PF", "SF_beginning", "SF_intermediate", "SF_advanced")))

model_eba_all_temp %>%
  ggplot(aes(x = area*10, y = Temp))+
  theme_bw()+
  #ggthemes::theme_few()+
  geom_point(aes(x = area*10, y = Temp, color = vegetation)) + 
  geom_line(aes(y = predicted, group = vegetation, color = vegetation), size = 1)+
    scale_color_manual(values = c("darkgreen", "#ACD39E", "#5AAE61", "#1B7837"), 
                     name = NULL,  
                     labels = c("PF", "SF beginning", "SF intermediate", "SF advanced")) +  
  scale_fill_manual(values = c("darkgreen", "#ACD39E", "#5AAE61", "#1B7837"), 
                    name = NULL,  
                    labels = c("PF", "SF beginning", "SF intermediate", "SF advanced")) +
  scale_y_continuous(breaks = seq(23, 27, by = 0.5)) +
  ggthemes::theme_few() +
  facet_wrap(~Ano, nrow = 4, ncol = 6) +
  labs(x = "Fractional forest coverage (%)", 
       y = "Predicted temperature (°C·yr⁻¹) - EBA",
       color = "") + 
  theme(legend.position = "top",
        text = element_text(family = "serif"),
        axis.title = element_text(size = 16, face = "bold"),
        strip.text = element_text(face = "bold", size = 12),
        legend.text = element_text(size = 14, face = "bold"),  
        legend.title = element_text(face = "bold", size = 14),
        plot.title = element_text(size = 14, face = "bold", hjust = 0.5),  # Centraliza título
        axis.text = element_text(size = 12))

ggsave("fig/supplemental_material/predicted_temp_EBA.png", bg = "white",
       dpi = 600, width = 10, height = 8)
```

##### SBA

```{r}


model_sba_all_temp = model_sba_temp

model_sba_all_temp[model_sba_all_temp$ff_area== "1-10",
                     c("area")]<-1
model_sba_all_temp[model_sba_all_temp$ff_area== "10-20",
                     c("area")]<-2
model_sba_all_temp[model_sba_all_temp$ff_area== "20-30",
                     c("area")]<-3
model_sba_all_temp[model_sba_all_temp$ff_area== "30-40",
                     c("area")]<-4
model_sba_all_temp[model_sba_all_temp$ff_area== "40-50",
                     c("area")]<-5
model_sba_all_temp[model_sba_all_temp$ff_area== "50-60",
                     c("area")]<-6
model_sba_all_temp[model_sba_all_temp$ff_area== "60-70",
                     c("area")]<-7
model_sba_all_temp[model_sba_all_temp$ff_area== "70-80",
                     c("area")]<-8
model_sba_all_temp[model_sba_all_temp$ff_area== "80-90",
                     c("area")]<-9
model_sba_all_temp[model_sba_all_temp$ff_area== "90-100",
                     c("area")]<-10

model_sba_all_temp[model_sba_all_temp$type== 1,
                     c("vegetation")]<-"PF"
model_sba_all_temp[model_sba_all_temp$type== 2,
                     c("vegetation")]<-"SF_beginning"
model_sba_all_temp[model_sba_all_temp$type== 3,
                     c("vegetation")]<-"SF_intermediate"
model_sba_all_temp[model_sba_all_temp$type== 4,
                     c("vegetation")]<-"SF_advanced"

model_sba_all_temp

```

```{r}

# Reordenar os níveis de 'Tipo'
model_sba_all_temp <- model_sba_all_temp %>%
  mutate(vegetation = factor(vegetation, levels = c("PF", "SF_beginning", "SF_intermediate", "SF_advanced")))

model_sba_all_temp %>%
  ggplot(aes(x = area*10, y = Temp))+
  theme_bw()+
  #ggthemes::theme_few()+
  geom_point(aes(x = area*10, y = Temp, color = vegetation)) + 
  geom_line(aes(y = predicted, group = vegetation, color = vegetation), size = 1)+
    scale_color_manual(values = c("darkgreen", "#ACD39E", "#5AAE61", "#1B7837"), 
                     name = NULL,  
                     labels = c("PF", "SF beginning", "SF intermediate", "SF advanced")) +  
  scale_fill_manual(values = c("darkgreen", "#ACD39E", "#5AAE61", "#1B7837"), 
                    name = NULL,  
                    labels = c("PF", "SF beginning", "SF intermediate", "SF advanced")) +
  scale_y_continuous(breaks = seq(23, 27, by = 0.5)) +
  ggthemes::theme_few() +
  facet_wrap(~Ano, nrow = 4, ncol = 6) +
  labs(x = "Fractional forest coverage (%)", 
       y = "Predicted temperature (°C·yr⁻¹) - SBA",
       color = "") + 
  theme(legend.position = "top",
        text = element_text(family = "serif"),
        axis.title = element_text(size = 16, face = "bold"),
        strip.text = element_text(face = "bold", size = 12),
        legend.text = element_text(size = 14, face = "bold"),  
        legend.title = element_text(face = "bold", size = 14),
        plot.title = element_text(size = 14, face = "bold", hjust = 0.5),  # Centraliza título
        axis.text = element_text(size = 12))

ggsave("fig/supplemental_material/predicted_temp_SBA.png", bg = "white",
       dpi = 600, width = 10, height = 8)
```


## Painel fixed and random effects

```{r}

# Fixed Effects

  # Ajuste das margens
  p1_point_prec <- final_panel_prec + 
  scale_x_discrete(expand = c(0.05, 0.05)) + 
  theme(plot.margin = margin(t = 10, r = 20, b = 5, l = 30))

  p1_point_evapo <- final_panel_evapo + 
    scale_x_discrete(expand = c(0.05, 0.05)) + 
    theme(plot.margin = margin(t = 5, r = 20, b = 5, l = 30)) 
  
  p1_point_temp <- final_panel_temp + 
    scale_x_discrete(expand = c(0.05, 0.05)) + 
    theme(plot.margin = margin(t = 5, r = 20, b = 10, l = 30))
  
  
  # Criar painel com espaçamento ajustado
  painel_fixed <- ggarrange(
    p1_point_prec, p1_point_evapo, p1_point_temp,
    ncol = 1, nrow = 3,
    labels = c("A", "B", "C"),  # Letras dos subplots
    font.label = list(color = "black", face = "bold", size = 14, family = "serif"),
    align = "v",                # Alinhamento vertical
    heights = c(1, 1, 1)        # Força os plots a terem alturas iguais
  )
  
  # Salvar figura final
  ggsave("fig/painels/effect_fix_climate_x_fractional_forest.png", 
         plot = painel_fixed, dpi = 600, width = 10, height = 12, bg = "white")
  
  ggsave("fig/painels/effect_fix_climate_x_fractional_forest.pdf", 
         plot = painel_fixed, width = 10, height = 12, bg = "white")

  painel_fixed
  
# Random Effects
  
  # Ajuste das margens
  p1_rand_prec <- p1_rand_prec + 
    scale_x_discrete(expand = c(0.05, 0.05)) + 
    theme(plot.margin = margin(t = 10, r = 10, b = 5, l = 20))
  
  p2_rand_evapo <- p1_rand_evapo + 
    scale_x_discrete(expand = c(0.05, 0.05)) + 
    theme(plot.margin = margin(t = 5, r = 10, b = 5, l = 20)) 
  
  p3_rand_temp <- p1_rand_temp + 
    #scale_x_discrete(expand = c(0.05, 0.05)) + 
    theme(plot.margin = margin(t = 5, r = 10, b = 10, l = 20))
  
  
  # Criar painel com espaçamento ajustado
  painel_random <- ggarrange(
    p1_rand_prec, p2_rand_evapo, p3_rand_temp,
    ncol = 1, nrow = 3,
    labels = c("A", "B", "C"),  # Letras dos subplots
    font.label = list(color = "black", face = "bold", size = 14, family = "serif"),
    align = "v",                # Alinhamento vertical
    heights = c(1, 1, 1)        # Força os plots a terem alturas iguais
  )
  
  painel_random
  
  # Salvar figura final
  ggsave("fig/painels/effect_rand_pf_sf.png",
         dpi = 600, width = 10, height = 12, bg = "white")
  
  ggsave("fig/painels/effect_rand_pf_sf.pdf",
         width = 10, height = 12, bg = "white")
  
```
